---
title: "Ch10Practice"
author: "Justine"
date: "2021/7/3"
output:
  html_document:    
    toc: yes    
    toc_depth: 3
    toc_float:    
      collapsed: no   
      smooth_scroll: yes  
---
# [Home](Home.html)   

### 是非題
1.(O)有指令如下：   
    > x.date <- as.Date("2016-01-01")   
    以下指令可返回x.date和過去3天的星期資料   
    > weekdays(x.date-0:3)  
    
```{r}
x.date <- as.Date("2016-01-01")
weekdays(x.date-0:3)
```

2.(X)有系列指令如下：    
    > x.date <- as.Date("2016-01-01")   
    > months((x.date))    
    執行後可以得到下列結果:   
    [1] "7月" 
    
```{r}
x.date <- as.Date("2016-01-01")
months((x.date))
```

3.(X)Sys.time()可以取得格林威治(GMT)時間   
4.(O)as.POSIXct()函數所傳回的是秒數，所以可以用加減秒數，更新此時間的向量物件     
5.(X)有系列指令如下：    
    > x.Times <- as.POSIXct(x.time,format = x.time.fmt)   
    > x.Times > Sys.time()  
    上述指令執行後會傳回TRUE   
    
```{r}
#x.Times <- as.POSIXct(x.time,format = x.time.fmt)   
#x.Times > Sys.time() 
```
    
---   

### 選擇題    
1.(D)下列哪一個函數，可以傳回日期物件是第幾季?       
    (A)days() (B)months() (C)weekdays() (D)quarters()       
2.(C)下列哪一個函數，可以傳回目前系統日期，但不傳回系統時間?        
    (A)as.Date( )  (B)Sys.localeconv( )       
    (C)Sys.Date( ) (D)Sys.time( )               
3.(D)下列哪一個函數，可以傳回目前系統時間?       
    (A)as.Date( )  (B)Sys.localeconv( )       
    (C)Sys.date( ) (D)Sys.time( )   
4.(B)有系列指令如下：   
    > num <- c(222222,333333,444444,555555)   
    > num.info <- ts(num,start = 2015,frequency = 1)    
    下列哪一項目的說明是錯的?   
    (A)時間物件的最後一筆是2018   
    (B)時間頻率是1天    
    (C)時間物件的第一筆是2015   
    (D)上述num向量代表4年的資料   
    
```{r}
num <- c(222222,333333,444444,555555) 
num.info <- ts(num,start = 2015,frequency = 1)
num.info
```

5.(C)有系列指令如下：   
    > num <- c(240,250,272,263,255,261)   
    > num.info <- ts(num,start = c(2016,1),frequency = 12)    
    下列哪一項目的說明是錯的?   
    (A)時間物件的第一筆是2016年1月    
    (B)時間物件的最後一筆是2016年6月    
    (C)時間頻率是12天   
    (D)上述有6個月的資料    

```{r}
num <- c(240,250,272,263,255,261)   
num.info <- ts(num,start = c(2016,1),frequency = 12)
num.info
```

6.(B)有系列指令如下：   
    > x.date <- as.Date("2016-01-01")   
    > x.Ndate <- seq(x.date,by = "1 months",length.out = 6)   
    請問執行下列指令可以得到什麼結果?   
    > x.Ndate[2]  
    (A)[1] "2016-01-01"   (B)[1] "2016-02-01"   
    (C)[1] "2016-05-01"   (D)[1] "2016-04-01"   
  
```{r}
x.date <- as.Date("2016-01-01")
x.Ndate <- seq(x.date,by = "1 months",length.out = 6)
x.Ndate[2]
```

---   
### 複選題        
1.(AB)在使用as.POSIXct()和as.POSIXct()函數中，下列哪些格式代碼與小時數有關?     
    (A)%H (B)%I (C)%M (D)%S (E)%p       