---
title: "Ch19Practice"
author: "Justine"
date: "2021/7/3"
output:
  html_document:    
    toc: yes    
    toc_depth: 3
    toc_float:    
      collapsed: no   
      smooth_scroll: yes  
---
# [Home](Home.html)   

### 是非題        
1.(O)R語言內建了許多的繪圖工具函數以供參考使用，我們可以先使用demo(graphics)或者demo(image)兩個指令來參考R所提供的繪圖示範       
2.(O)低階繪圖(Low-level Plotting Functions)是用在一個已經繪製好的圖形上加上其他的圖形元素，例如加上說明文字、直線或點等等        
3.(X)低階繪圖(Low-level Plotting Functions)是用在建立一個新的圖形，常用的各種統計繪圖，基本上都是屬於低階繪圖        
4.(X)互動式繪圖(Interactive Graphics Functions)：允許使用者以互動的方式使用其他的設備，例如滑鼠，
    在一個已經存在的圖形上加入繪圖相關資訊，例如：points()以及text()兩函數都是屬於互動式繪圖        
5.(O)我們可以使用dev.new()函數來打開一個新的繪圖設備；而使用dev.off(x)來關閉指定的繪圖設備        
6.(X)我們可以使用graphics.off()來關閉某一個指定的繪圖設備       
7.(X)mfrow參數設置不需要透過par()來設置，是可以作為高階或者低階繪圖中函數參數的設置使用        
8.(X)我們可以使用square()低階繪圖函數來繪製四邊形        
9.(O)abline()低階繪圖函數可以用來繪製水平或者垂直線條於指定座標處        
10.(O)curve()以及coplot()兩函數均是屬於高階繪圖函數        

---   

### 選擇題        
1.(D)以下哪個函數可以用來來關閉某一個指定的繪圖設備?        
    (A)dev.quit()     (B)dev.down()       
    (C)graphics.off() (D)dev.off()        
2.(A)以下哪個函數是屬於互動式繪圖(Interactive Graphics Functions)?        
    (A)identify() (B)text() (C)plot() (D)pairs()        
3.(B)以下哪個函數是屬於低階繪圖(Low-level Plotting Functions)?        
    (A)identify() (B)text() (C)plot() (D)pairs()     
4.(A)以下哪個函數不屬於高階繪圖(High-level Plotting Functions)?   
    (A)identify() (B)hist() (C)plot() (D)pairs()
5.(A)以下的繪圖結果是由哪一組指令所獲得的?       
(A)
```{r}
par(fig=c(0.5,1,0,0.5))
plot(1:2,main="Result")
```
(B)
```{r}
plot(1:2,main="Result")
```
(C)
```{r}
par(mai=c(0.5,1,0,0.5))
plot(1:2,main="Result")
```
(D)
```{r}
par(mfrow=c(1,2))
plot(1:2,main="Result")
```

6.(A)如果我們要以下列R的群組程式產生如下兩個繪圖的佈局，矩陣x應該事先被定義為何?        
    > nf <- layout(x,widths=c(1,1),+heights = c(1,1),respect=TRUE)
    > layout.show(nf)
    
(A)
```{r}
x <- matrix(c(1,1,0,2),2,2,byrow = TRUE)
nf <- layout(x,widths = c(1,1),heights = c(1,1),respect=TRUE)
layout.show(nf)
```
(B)
```{r}
x <- matrix(c(1,1,2,2),2,2,byrow = TRUE)
nf <- layout(x,widths = c(1,1),heights = c(1,1),respect=TRUE)
layout.show(nf)
```
(C)
```{r}
x <- matrix(c(1,0,2,0),2,2,byrow = TRUE)
nf <- layout(x,widths = c(1,1),heights = c(1,1),respect=TRUE)
layout.show(nf)
```
(D)
```{r}
x <- matrix(c(1,2,1,2),2,2,byrow = TRUE)
nf <- layout(x,widths = c(1,1),heights = c(1,1),respect=TRUE)
layout.show(nf)
```

7.(A)如果我們要使用plot()函數產生如下垂直軸經過log()函數轉換的繪圖，正確R指令會是哪一個?        
(A)
```{r}
plot(x=1:10,y=exp(1:10),log="y",main="log transformation of y")
```
(B)
```{r}
plot(x=1:10,y=exp(1:10),log="x",main="log transformation of y")
```
(C)
```{r}
plot(x=1:10,y=exp(1:10),main="log transformation of y")
```
(D)
```{r}
plot(x=1:10,y=exp(1:10),ylog=TRUE,main="log transformation of y")
```

8.(D)以下哪個函數不是R繪製3D圖形函數?        
    (A)persp() (B)contour() (C)image() (D)3Dplot()        
9.(C)低階繪圖arrow()函數的參數code設定為何者時可以在兩個端點都繪製箭頭?       
    (A)1 (B)2 (C)3 (D)4       
10.(A)低階繪圖polygon()函數使用何種參數來設定每ㄧ英吋內陰影的線條數?        
    (A)density (B)lty (C)col (D)lines       
11.(D)以下哪個函數可以用來產生Normal Distribution的隨機數?       
    (A)dnorm() (B)pnrom() (C)qnorm() (D)rnorm()       
13.(D)何組R指令會產生以下圖型?       
(A)
```{r}
x=1:10
y=c(2,7,3,5,9,8,7,6,1,7)
plot(x,y)
line(1:10)
```
(B)
```{r}
x=1:10
y=c(2,7,3,5,9,8,7,6,1,7)
plot(x,y)
line(x,y)
```
(C)
```{r}
x=1:10
y=c(2,7,3,5,9,8,7,6,1,7)
plot(x,y)
#line(lm(y~x))
```
(D)
```{r}
x=1:10
y=c(2,7,3,5,9,8,7,6,1,7)
plot(x,y)
abline(lm(y~x))
```

14.(A)何組R指令會產生以下圖型?       
(A)
```{r}
x=1:10
y=c(2,7,3,5,9,8,7,6,1,7)
plot(x,y)
grid(nx=4,ny=4,col = "red")
```
(B)
```{r}
x=1:10
y=c(2,7,3,5,9,8,7,6,1,7)
plot(x,y)
#lines(nx=4,ny=4,col = "red")
```
(C)
```{r}
x=1:10
y=c(2,7,3,5,9,8,7,6,1,7)
plot(x,y)
#points(nx=4,ny=4,col = "red")
```
(D)
```{r}
x=1:10
y=c(2,7,3,5,9,8,7,6,1,7)
plot(x,y)
#grids(nx=4,ny=4,col = "red")
```

15.(C)何組R指令會產生以下圖型?       
(A)
```{r}
boxplot(y)
title(main = "boxplot",xlab = "xlab",ylab = "ylab")
```
(B)
```{r}
boxplot(y)
title(main = "boxplot",x_lab = "xlab",y_lab = "ylab")
points(mean(y),col="red")
```
(C)
```{r}
boxplot(y)
title(main = "boxplot",xlab = "xlab",ylab = "ylab")
points(mean(y),col="red")
```
(D)
```{r}
boxplot(y)
title(main = "boxplot",x_lab = "xlab",y_lab = "ylab")
```

16.(D)以下R指令執行後的最後結果為何?       
```{r}
boxplot(y)
title(main = "boxplot",x_lab = "xlab",y_lab = "ylab")
points(mean(y),col="red")
```

17.(A)欲將箱型圖圖檔輸出成pdf格式的R指令為何?        
    (A)pdf("e:/aaa.pdf")        
       boxplot(x)       
       dev.off( )       
    (B)boxplot(x)                   
       pdf("e:/aaa.pdf")                   
       dev.off( )           
    (C)plot(x)        
       pdf("e:/aaa.pdf")        
       dev.off()        
    (D)box(x)       
       pdf("e:/aaa.pdf")        
       dev.off( )       
       
18.(D)以下圖型R指令可能為?       
(A)
```{r}
plot(x)
#texts(2,5,"test text")
```
(B)
```{r}
plot(x)
#point(2,5,"test text")
```
(C)
```{r}
#text(2,5,"test text")
plot(x)
```
(D)
```{r}
plot(x)
text(2,5,"test text")
```

19.(A)以下圖型R指令可能為?       
(A)
```{r}
plot(x,pch=4)
```
(B)
```{r}
plot(x,col=4)
```
(C)
```{r}
plot(x,cel=4)
```
(D)
```{r}
#plot(x,lab=4)
```

20.(C)以下圖型R指令可能為?       
(A)
```{r}
plot(x)
lines(x,lty=10)
```
(B)
```{r}
plot(x)
points(x,lwd=10)
```
(C)
```{r}
plot(x)
lines(x,lwd=10)
```
(D)
```{r}
plot(x)
```

21.(A)以下R指令結果為?        
```{r}
x <- 1:10
plot(x)
lines(x,lwd=10)
```

---   
1.(ABC)以下哪些函數是R繪製3D圖形函數?       
    (A)persp() (B)contour() (C)image() (D)hist() (E)curve()       
2.(ABC)以下abline()低階繪圖函數哪些參數設定是正確的?              
    (A)coef=c(1, 2) (B)a=3, b=2       
    (C)h=4          (D)slope=3, intercept=2  (E)s=2, i=3        
3.(ABC)以下哪些是屬於低階繪圖函數?           
    (A)abline() (B)legend() (C)axis() (D)curve() (E)persp( )        
4.(ACD)以下哪些是屬於高階繪圖函數?               
    (A)barplot() (B)legend() (C)coplot() (D)curve() (E)persp()        
5.(ABC)以下哪些是屬於低階繪圖函數?        
    (A)segment() (B)title() (C)points() (D)image() (E)contour()       
6.(ACD)以下R指令何者有錯?       
(A)
```{r}
#text(2, 5, "test text")
plot(x)
```
(B) 
```{r}
plot(x)
lines(x, lty = 10)
```
(C) 
```{r}
plot(x)
#texts(2, 5, "test text")
```
(D) 
```{r}
plot(x)
#line(2,5,"test text")
```
(E) 
```{r}
plot(x)
text(2, 5,"test text")
```

7.(ADE)以下R指令何者有錯?    
    (A)doc("e:/aaa.doc ")       
       boxplot(x)       
       dev.off( )       
    (B)bmp("e:/aaa.bmp ")           
       boxplot(x)       
       dev.off( )       
    (C)pdf("e:/aaa.pdf ")       
       boxplot(x)       
       dev.off( )       
    (D)box(x)       
    (E)bmp("e:/aaa.bmp")        
       boxplots(x)        
       dev.off( )       

8.(AB)以下哪些R指令結果相同?       
(A) 
```{r}
plot(x, pch = 2)
```
(B)
```{r}
plot(x, type = "n")
points(x, pch = 2)
```
(C)
```{r}
plot(x, type = "n")
points(x, pch = 2)
```
(D)
```{r}
plot(x,type="n")
#point(x, pch=2)
```
(E)
```{r}
#plot(x, type = 2)
```
