---
title: "Ch5Practice"
author: "Justine"
date: "2021/3/25"
output:
  html_document:    
    toc: yes    
    toc_depth: 3
    toc_float:    
      collapsed: no   
      smooth_scroll: yes  
---   

# [Home](Home.html)   

### 是非題    
1.(X)將2個向量做列合併組成矩陣,向量的長度不一定要相等    
2.(X)有2個指令如下:    
    > x <- matrix(1:12, nrow = 4, byrow = TRUE)    
    > x   
    上述指令執行後,下列的執行結果是正確的   
    
        [,1][,2][,3]  
    [1,]   1   5   9  
    [2,]   2   6  10  
    [3,]   3   7  11    
    [4,]   4   8  12  
    
```{r}
x <- matrix(1:12, nrow = 4, byrow = TRUE)
x
```
3.(O)有個指令如下:   
    > str(x)  
     int[1:4, 1:3] 1 2 3 4 5 6 7 8 9 10 ...   
     由上述執行結果可知,x是一個矩陣(matrix)   
     
4.(O)有2個指令如下:    
    > x <- matrix(1:12, nrow = 4)   
    > is.array(x)  
    上述執行結果如下:    
    [1]TRUE 
    
```{r}
x <- matrix(1:12, nrow = 4)   
is.array(x)
```
5.(X)有2個指令如下:    
    > x <- matrix(1:12, nrow = 3)   
    > x[-c(2,3)]  
    上述指令執行結果如下所示:   
    
        [,1][,2][,3][,4]    
    [1,]   1   4   7  10    
```{r}
x <- matrix(1:12, nrow = 3)   
x[-c(2,3)]
```
6.(X)names()函數可以更改矩陣的列名和欄名    
7.(O)有個指令如下:   
    > dimnames(x)     
    [[1]]    
    [1] "A" "B" "C"     
    [[2]]   
    NULL   
    由上述執行結果可以知道,目前x物件列名分別是"A"."B"."C",沒有欄名  
    
8.(O)R是允許矩陣和向量相加的,只要矩陣的列數與向量長度相同即可    
9.(x)有2個指令如下:   
    > x1 <- matrix(1:9, nrow = 3)   
    > x2 <- matrix(1:8, nrow = 2)   
    > x1 %*% x2   
    上述指令執行結果如下:   
    
        [,1][,2][,3]    
    [1,]  30  66 102    
    [2,]  36  81 126    
    [3,]  42  96 150    
```{r}
x1 <- matrix(1:9, nrow = 3)   
x2 <- matrix(1:8, nrow = 2)   
# x1%*%x2
```
10.(O)有個指令如下:    
     > diag(1, 3, 3)  
     上述指令執行結果如下:  
     
        [,1][,2][,3]    
    [1,]   1   0   0            
    [2,]   0   1   0        
    [3,]   0   0   1    
```{r}
diag(1, 3, 3)
```
11.(O)可使用下列指令,建立一個元素為1:24的三維陣列組,列數是3,行數是4,表格數是2    
     > x <- array(1:24, dim = c(3, 4, 2))   

```{r}
x <- array(1:24, dim = c(3, 4, 2))
x
```
### 選擇題    
1.(B)已知3個向量:    
    a <- c(1,2,3)     
    b <- c(4,5,6)      
    c <- c(7,8,9)      
    想要生成如下矩陣:   
    1 2 3   
    4 5 6   
    7 8 9   
    可以使用下列哪個指令?       
    (A)cbind(a,b,c)  (B)rbind(a,b,c) 
    (C)matrix(a,b,c) (D)matrix(c(a,b,c),ncol=3)   
```{r}
a <- c(1,2,3)     
b <- c(4,5,6)      
c <- c(7,8,9)
cbind(a,b,c)
rbind(a,b,c)
matrix(a,b,c)
matrix(c(a,b,c),ncol=3)
```
2.(D)以下指令會得到何數值結果?   
    > x <- c(1,3,5)   
    > y <- c(3,2,10)  
    > cbind(x,y)  
    (A)長度為3的Vector (B)一個3x2的Matrix       
    (C)一個3x3的Matrix (D)一個2x3的Matrix    
    
```{r}
x <- c(1,3,5)   
y <- c(3,2,10)  
cbind(x,y)  
```
3.(A)以下指令會得到何數值結果?   
    > x <- matrix(4:15, nrow = 3)   
    > x 
    
    (A)    [,1][,2][,3][,4]   
       [1,]   4   7  10  13   
       [2,]   5   8  11  14   
       [3,]   6   9  12  15   
    (B)    [,1][,2][,3]   
       [1,]   4   8  12   
       [2,]   5   9  13   
       [3,]   6  10  14   
       [4,]   7  11  15   
    (C)    [,1][,2][,3][,4]   
       [1,]   4   5   6   7       
       [2,]   8   9  10  11      
       [3,]  12  13  14  15   
    (D)    [,1][,2][,3]      
       [1,]   4   5   6   
       [2,]   7   8   9   
       [3,]  10  11  12   
       [4,]  13  14  15   
```{r}
x <- matrix(4:15, nrow = 3)   
x 
```
4.(C)以下指令會得到下列結果?   
    > x <- matrix(1:12, nrow = 3)   
    > x[2, 3]    
    (A)[1]6 (B)[1]5 (C)[1]8 (D)[1]9   
    
```{r}
x <- matrix(1:12, nrow = 3)   
x[2, 3]
```
5.(B)以下指令會得到何數值結果?   
    > x <- matrix(1:12, nrow = 3)   
    > ncol(x)    
    (A)[1]3 (B)[1]4 (C)[1]5 (D)[1]6  
    
```{r}
x <- matrix(1:12, nrow = 3)   
ncol(x)
```
6.(A)以下指令會得到何結論?   
    > dim(x)  
    [1] 3 4   
    (A)x物件列數是3 (B)x物件列數是4   
    (C)x物件欄數是3 (D)x物件列數是7   
    
7.(D)以下指令會得到何數值結果?   
    > dim(x)  
    [1] 3 4    
    > length(x)   
    (A)[1]3 (B)[1]4 (C)[1]7 (D)[1]12  
    
    ```{r}
dim(x)
length(x)
```
8.(C)以下指令會得到何結果?   
    > cbind(4:6, 11:13, matrix(1:6, nrow = 3))    
    
    (A)    [,1][,2][,3][,4]          
       [1,]   1   4   7  10   
       [2,]   2   5   8  11   
       [3,]   3   6   9  12   
    (B)    [,1][,2][,3][,4]       
       [1,]   4   7  10  13   
       [2,]   5   8  11  14   
       [3,]   6   9  12  15   
    (C)    [,1][,2][,3][,4]       
       [1,]   4  11   1   4   
       [2,]   5  12   2   5   
       [3,]   6  13   3   6   
    (D)    [,1][,2][,3][,4]       
       [1,]   2   5   8  11   
       [2,]   3   6   9  12   
       [3,]   4   7  10  13   
```{r}
cbind(4:6, 11:13, matrix(1:6, nrow = 3))
```
9.(A)以下指令會得到何結果?   
    > x <- matrix(10:21, nrow = 3)  
    > x[2,]   
    (A)[1]11 14 17 20 (B)[1]10 13 16 19   
    (C)[1]10 11 12    (D)[1]13 14 15    
    
```{r}
x <- matrix(10:21, nrow = 3)  
x[2,]
```
10.(B)以下指令會得到何結果?   
     > x <- matrix(1:20, nrow = 4)      
     > x[3:4, 4:5]    
     
     (A)    [,1][,2]    
        [1,]   9  13    
        [2,]  10  14    
     (B)    [,1][,2]    
        [1,]  15  19    
        [2,]  16  20    
     (C)    [,1][,2]    
        [1,]   3   7    
        [2,]   4   8    
     (D)    [,1][,2]    
        [1,]   6  10    
        [2,]   7  11    
```{r}
x <- matrix(1:20, nrow = 4)      
x[3:4, 4:5]
```

11.(A)以下指令會得到何結果?   
     > x <- matrix(1:20, nrow = 4)    
     > x[-c(3:4), -2]   
     
     (A)   [,1][,2][,3][,4]       
       [1,]   1   9  13  17   
       [2,]   2  10  14  18        
     (B)   [,1][,2][,3][,4]       
       [1,]   5   9  13  17   
       [2,]   6  10  14  18        
     (C)   [,1][,2][,3][,4]       
       [1,]   2  10  14  18   
       [2,]   3  11  15  19        
       [3,]   4  12  16  20   
     (D)   [,1][,2][,3]          
       [1,]   1   5  17        
       [2,]   3   7  19           
       [3,]   4   8  20     
```{r}
x <- matrix(1:20, nrow = 4)    
x[-c(3:4), -2]
```
12.(C)以下指令會得到何數值結果?   
     > x <- matrix(1:20, nrow = 4)    
     > rowSums(x)   
     (A)[1] 2.5 6.5 10.5 14.5 18.5    
     (B)[1] 10 26 42 58 74  
     (C)[1] 45 50 55 60   
     (D)[1] 9 10 11 12    

```{r}
x <- matrix(1:20, nrow = 4)    
rowSums(x)
```
13.(D)以下指令會得到何數值結果?   
     > x <- array(1:24, dim = c(3, 4, 2))   
     > x[1, 2, 2]      
    (A)[1]13 (B)[1]14 (C)[1]15 (D)[1]16   
    
```{r}
x <- array(1:24, dim = c(3, 4, 2))   
x[1, 2, 2]
```
14.(A)以下指令會得到何結果?   
     > x <- array(1:24, dim = c(3, 4, 2))   
     > class(x[1, 2, 2])    
     (A)[1]"integer" (B)[1]"array" (C)[1]"character" (D)[1]"matrix"      
     
```{r}
x <- array(1:24, dim = c(3, 4, 2))   
class(x[1, 2, 2]) 
```
### 複選題    
1.(ACD)以下何class指令會得到結果為"matrix"?    
    (A)> class(cbind(c(1, 2),c(2, 4)))    
    (B)> class(c(1, 2))       
    (C)> a <- 1:6   
       > dim(a) <- c(2, 3)    
       > class(a)  
    (D)> a <- matrix(0,1,2)   
       > class(a)   
    (E)> class(1+2*3/4-5)   

```{r}
class(cbind(c(1, 2),c(2, 4)))

class(c(1, 2))

a <- 1:6   
dim(a) <- c(2, 3)    
class(a)  

a <- matrix(0,1,2)   
class(a)   

class(1+2*3/4-5)   
```
2.(AD)有一個指令如下:   
    > x <- matrix(1:12, nrow = 3)   
    以下哪些指令可建立矩陣的列名分別為"R1"."R2"和"R3"   
    (A)> rownames(x) <- c("R1", "R2", "R3")   
    (B)> colnames(x) <- c("R1", "R2", "R3")   
    (C)> rownames(x) <- ("R1", "R2", "R3")   
    (D)> dimnames(x)[[1]] <- c("R1", "R2", "R3")   
    (E)> dimnames(x)[[2]] <- c("R1", "R2", "R3")   

```{r}
rownames(x) <- c("R1", "R2", "R3")   
x
#colnames(x) <- c("R1", "R2", "R3")   
#rownames(x) <- ("R1", "R2", "R3")   
dimnames(x)[[1]] <- c("R1", "R2", "R3")   
x
#dimnames(x)[[2]] <- c("R1", "R2", "R3")  

```
### 實作題    
1.建立1:30矩陣    
a.5列6欄的矩陣,排列使用預設   
```{r}
matrix1 <- matrix(1:30, 5, 6)
matrix1
```
b.5列6欄的矩陣,排列使用byrow = TRUE   
```{r}
matrix2 <- matrix(1:30, 5, 6, TRUE)
matrix2 
```
c.使用str()函數列出上述矩陣      
```{r}
str(matrix1)
str(matrix2)
```
2.有3個向量如下:    
  x1 <- c(10, 12, 14)   
  x2 <- c(7, 14, 5)   
  x3 <- c(15, 3, 19)   
a.使用rbind()將上述向量轉成矩陣A1   
```{r}
x1 <- c(10, 12, 14)   
x2 <- c(7, 14, 5)   
x3 <- c(15, 3, 19)
A1 <- rbind(x1, x2, x3)
A1
```
b.使用cbind()將向量轉成矩陣A2   
```{r}
A2 <- cbind(x1, x2, x3)
A2
```
c.列出A1矩陣[1:2, ]   
```{r}
A1[1:2, ]
```
d.列出A1矩陣[1:2, 2:3]    
```{r}
A1[1:2, 2:3]
```
e.列出A2矩陣[, 2:3]  
```{r}
A2[, 2:3]
```
f.列出A2矩陣[2:2, 2:3] 
```{r}
A2[2:2, 2:3]
```
g.取得A1矩陣第1列以外的矩陣  
```{r}
A1[-1,]
```
h.取得A2矩陣第2欄以外的矩陣   
```{r}
A2[,-2]
```
3.NBA球星5人得分向量資料如下:   
  Lin:7,8,6,11,9,12   
  Jorden:12,8,9,15,7,12   
  Curry:13,9,6,11,9,13    
  Antony:12,11,9,13,8,14    
  Kevin:7,10,8,6,5,9    
  請轉成矩陣:
```{r}
Lin <- c(7,8,6,11,9,12)   
Jorden <- c(12,8,9,15,7,12)   
Curry <- c(13,9,6,11,9,13)    
Antony <- c(12,11,9,13,8,14)    
Kevin <- c(7,10,8,6,5,9)
NBA <- rbind(Lin, Jorden, Curry, Antony, Kevin)
NBA
```
4.為上一題的NBA球星資料矩陣建立列名(使用球星名字前的前3個字母)和欄名(使用場次編號)   
```{r}
rownames(NBA) <- c("Lin","Jor", "Cur", "Ant", "Kev")
colnames(NBA) <- c("1st", "2nd", "3rd", "4th", "5th", "6th")
NBA
```
5.使用rowSums()函數為上述球星計算總得分   
```{r}
rowSums(NBA)
```
6.使用rowMeans()函數為上述球星計算平均得分   
```{r}
rowMeans(NBA)
```
7.收集2個班級,5為同學,數學和R語言的成績,學生資料用ID表示,然後將資料建立為3維陣列組(array)   
```{r}
array <- array(71:90, dim = c(5, 2, 2))
rownames(array) <- c("ID-01", "ID-02", "ID-03", "ID-04", "ID-05")
colnames(array) <- c("R-score", "math")
array
```
---   

## 上課筆記       

---   

## 補充筆記       
matrix(數據資料,預計列的數量,預計欄的數量,邏輯值,矩陣屬性)    
str()查看矩陣物件的結構   
nrow()矩陣列數    
ncol()矩陣欄數    
dim()矩陣列數和欄數   
length()元素個數    
is.matrix()是否是矩陣   
is.array()是否是陣列組    
rbind()將多個向量組成矩陣(列)   
cbind()將多個向量組成矩陣(欄)   
rownames()取得和修改矩陣的欄名        
colnames()取得和修改矩陣的列名    
dimnames()取得和修改屬性值    
rowSums()列的總和    
colSums()欄的總和    
rowMeans()列平均    
colMeans()欄平均    
t()轉置矩陣   
diag(x,nrow,ncol)矩陣對角線之向量值    
solve()反矩陣   
det()行列式值   
dim()三維陣列組   
identical()比較物件是否完全相同    
class()資料類型   