---
title: "Ch8Practice"
author: "Justine"
date: "2021/7/3"
output:
  html_document:    
    toc: yes    
    toc_depth: 3
    toc_float:    
      collapsed: no   
      smooth_scroll: yes  
---
# [Home](Home.html)   

### 是非題  
1.(O)數據框(data frame)與串列(list)的相同點在於可以同時儲存數值資料與文字資料    
2.(O)數據框(data frame)與串列(list)的差別之一是串列中每一元素的長度可以不相等，而數據框中每一欄的長度需相等    
3.(O)有系列指令如下：    
    > a <- c(1,2,3,4)   
    > b <- list(1,2,3,4)  
    上述指令執行後，a[[1]] 和b[[1]] 的執行結果是相同  
    
```{r}
a <- c(1,2,3,4)
a[[1]] 
b <- list(1,2,3,4) 
b[[1]] 
```

4.(X)有系列指令如下：    
    > x.list <- list(name="x.name",gender="x.sex")  
    對上述x.list物件而言，第2個元素的物件名稱是"x.sex"，未來我們可以使用x.list$x.sex存取此元素資料    
    
```{r}
x.list <- list(name="x.name",gender="x.sex")
x.list[[2]]
x.list$x.sex
```

5.(X)有系列指令如下：    
    > A = c('A','B','A','A','B')  
    > B = c('Winter','Summer','Summer','Spring','Fall')   
    > x.list <- list(A,B)    
    > length(x.list)    
    上述執行結果如下：    
    [1] 10
    
```{r}
A = c('A','B','A','A','B')  
B = c('Winter','Summer','Summer','Spring','Fall')   
x.list <- list(A,B)
length(x.list)
```
    
6.(X)有系列指令如下：    
    > x.list <- list(name = "x.name",gender = "x.sex")  
    > x.list[["name"]]  
    上述指令執行時會有錯誤產生    
    
```{r}
x.list <- list(name = "x.name",gender = "x.sex")  
x.list[["name"]]
```
    
7.(O)有系列指令如下：    
    > x.list    
    $name   
    [1] "x.name"    
    $gender    
    [1] "x.sex"   
    > x.list$gender <- NULL  
    上述指令執行後，串列x.list將只剩下一個元素   

8.(X)cbind()函數一般也常用在串列合併，有系列指令如下：   
    > x.name <- c("John","Mary")  
    > x.sex <- c("M","F")  
    > x.age <- c(20,23) 
    > x.weight <- c(70,50)  
    > x.list1 <- list(x.name,x.sex)  
    > x.list2 <- list(age,x.weight)    
    > x.list3 <- cbind(x.list1,x.list2)     
    > x.list3   
    上述執行結果如下：  
    > x.list3   
    [[1]]   
    [1] "John" "Mary"   
    [[2]]   
    [1] "M" "F"    
    [[3]]   
    [1] 23 20   
    [[4]]   
    [1] 70 50    
    
```{r}
x.name <- c("John","Mary")  
x.sex <- c("M","F")  
x.age <- c(20,23) 
x.weight <- c(70,50)  
x.list1 <- list(x.name,x.sex) 
x.list2 <- list(x.age,x.weight)
x.list3 <- cbind(x.list1,x.list2)
x.list3   
```
9.(O) 使用"[ ]"也可取得串列元素的內容，所傳回的資料類型是串列   

---   

### 選擇題    
1.(D)下列哪一類型的數據結構使用的彈性最大?   
    (A)向量Vector       (B)矩陣Matrix   
    (C)數據框Data Frame (D)串列List   
2.(D)有系列指令如下：    
    > id <- c(34453,72456,87659)  
    > name <- c("John","Mary")  
    > lst1 <- list(stud.id = id,stud.name = name)   
    若要利用串列"lst1"得到文字向量"name"中的資料"John"，可以用哪一個指令？  
    (A)lst1$name[1]         (B)lst1["stud.name"][1]   
    (C)lst1[[stud.name]][1] (D)lst1[[2]][1] 
    
```{r}
id <- c(34453,72456,87659)
name <- c("John","Mary")
lst1 <- list(stud.id = id,stud.name = name) 
lst1$name[1]
lst1["stud.name"][1]
#lst1[[stud.name]][1]
lst1[[2]][1]
```
    
3.(C)有系列指令如下：    
    > id <- c(34453,72456,87659)  
    > name <- c("John","Mary","Jenny")  
    > gender <- c("M","F","F")  
    > height <- c(167,156,180)  
    下列哪一個指令是有問題?     
    (A)data.frame(id, name, gender, height) (B)list(id, name, gender, height)  
    (C)matrix(id, name, gender, height)     (D)cbind(id, name, gender, height)  
    
```{r}
id <- c(34453,72456,87659)  
name <- c("John","Mary","Jenny")  
gender <- c("M","F","F")  
height <- c(167,156,180) 
data.frame(id, name, gender, height)
list(id, name, gender, height)
#matrix(id, name, gender, height)
cbind(id, name, gender, height)
```
    
4.(A)有系列指令如下：           
    > id <- c(34453,72456,87659)  
    > x.list <- list("NY","2020",id)  
    下列哪一個指令可以獲得串列第2個元素內容?  
    (A)> x.list[[2]]  (B)> x.list[[1]]  
    (C)> x.list$2020  (D)> x.list$NY  
    
```{r}
id <- c(34453,72456,87659)  
x.list <- list("NY","2020",id) 
x.list[[2]]
x.list[[1]] 
#x.list$2020
x.list$NY
```
    
5.(D)有一個串列內容如下：  
    > x.list  
    $City 
    [1]"NY"     
    $Season     
    [1]"2020"     
    $Number   
    [1]34453 72456 87659  
    下列哪一個指令無法取得x.list串列Number的第2筆資料內容?      
    (A)> x.list[[3]][2]        (B)> x.list$Number[2] 
    (C)> x.list[["Number"]][2] (D)> x.list["Number"][2]   
    
```{r}
Number <- c(34453,72456,87659)
x.list <- list(City="NY",Season="2020",Number=Number)
x.list[[3]][2] 
x.list$Number[2] 
x.list[["Number"]][2]
x.list["Number"][2]
```
    
6.(D)有一個串列內容如下：  
    > x.list  
    $City 
    [1]"NY"     
    $Season     
    [1]"2020"     
    $Number     
    [1]34453 72456 87659       
    下列哪一個指令可以得到下列結果?   
    $Season     
    [1]"2020"     
    $Number     
    [1]34453 72456 87659    
    (A)> x.list[[c(2:3)]]   
    (B)> c(x.list[[2]],x.list[[3]])     
    (C)> x.list[[-1]]     
    (D)> x.list[-1]   

```{r}
Number <- c(34453,72456,87659)
x.list <- list(City="NY",Season="2020",Number=Number)
#x.list[[c(2:3)]]
c(x.list[[2]],x.list[[3]])
#x.list[[-1]] 
x.list[-1]
```

7.(C)有一個串列內容如下：  
    > x.list      
    $City     
    [1]"NY"     
    $Season     
    [1]"2020"     
    $Number     
    [1]34453 72456 87659    
    下列哪一個指令無法為串列增 加第4個元素?     
    (A)> x.list[["Country"]] <- "USA"      
    (B)> x.list["Country"] <- "USA"       
    (C)> x.list"Country" <- "USA"     
    (D)> x.list[4] <- "USA"       
    
```{r}
Number <- c(34453,72456,87659)
x.list <- list(City="NY",Season="2020",Number=Number)
x.list[["Country"]] <- "USA"
x.list["Country"] <- "USA"
#x.list"Country" <- "USA"
x.list[4] <- "USA"
```
    
8.(BCD)請參考下列資料        
    > str(baskets.Merge)       
    下列哪一個敘述是錯的?     
    (A)第1列，告訴你這是一個串列，此串列有5個元素     
    (B)第4列，由$開頭，告訴你這是第3個元素，此元素名稱是"score.Info"，元素是數值格式num，這是2列4欄的矩陣     
    (C)第8列，由$開頭，告訴你這是第4個元素，此元素名稱是"Heights"，元素是數值格式num，內容是192和199     
    (D)第9列，由$開頭，告訴你這是第5個元素，此元素名稱是"Ages"，元素是數值格式num，內容是25和45     

---   

### 複選題    
1.(AD)下列哪些物件可以同時儲存數值資料與文字資料?   
    (A)串列list    (B)矩陣matrix    
    (C)陣列組array (D)數據框data frame   (E)向量vector        

---   
### 實作題    
1.麻將是由下列資料組成：    
a.季節，春、夏、秋、冬，各1顆    
```{r}
Season <- c("春","夏","秋","冬")
mahjonga <- list(Season)
mahjonga
```
b.花色，梅、蘭、竹、菊，各1顆     
```{r}
Variety <- c("梅","蘭","竹","菊")
mahjongb <- list(Variety)
mahjongb
```
c.紅中、發財、白板，各4顆   
```{r}
Word <- c("紅中","紅中","紅中","紅中","發財","發財","發財","發財","白板","白板","白板","白板")
mahjongc <- list(Word)
mahjongc
```
d.1萬到9萬各4顆   
```{r}
Million <- c("1萬","1萬","1萬","1萬","2萬","2萬","2萬","2萬","3萬","3萬","3萬","3萬","4萬","4萬","4萬","4萬","5萬","5萬","5萬","5萬","6萬","6萬","6萬","6萬","7萬","7萬","7萬","7萬","8萬","8萬","8萬","8萬","9萬","9萬","9萬","9萬")
mahjongd <- list(Million)
mahjongd
```
e.1條到9條各4顆   
```{r}
Strip <- c("1條","1條","1條","1條","2條","2條","2條","2條","3條","3條","3條","3條","4條","4條","4條","4條","5條","5條","5條","5條","6條","6條","6條","6條","7條","7條","7條","7條","8條","8條","8條","8條","9條","9條","9條","9條")
mahjonge <- list(Strip)
mahjonge
```
f.1餅到9餅各4顆   
```{r}
Pie <- c("1餅","1餅","1餅","1餅","2餅","2餅","2餅","2餅","3餅","3餅","3餅","3餅","4餅","4餅","4餅","4餅","5餅","5餅","5餅","5餅","6餅","6餅","6餅","6餅","7餅","7餅","7餅","7餅","8餅","8餅","8餅","8餅","9餅","9餅","9餅","9餅")
mahjongf <- list(Pie)
mahjongf
```

2.建立一個串列A，這個串列包含3個元素    
  year：字串    
  city：字串    
  friend：5 筆姓名字串向量資料    
  最後使用2種方法列出，friend字串向量中第2個人的名字    
```{r}
Year <- "2017"
City <- "Taoyuan"
Friend <- c("Allen","Bunny","Cindy","Dennie","Ellen")
A <- list(year=Year,city=City,friend=Friend)
A[[3]][2] 
A[["friend"]][2]
```
3.請分別使用A[].A[1].A[2].A[[1]].A[[2]]和A$year傳回物件的內容
```{r}
A[]
A[1]
A[2]
A[[1]]
A[[2]]
A$year
```
4.使用負索引，只傳回city和friend元素
```{r}
A[-1]
```
5.將串列的city欄位內容改成LA
```{r}
A["city"] <- "LA" 
A[]
```
6.為串列增加新元素，此元素有3筆資料   
```{r}
A[["AGE"]]<- c(21,20,19,32,29)
A[]
```
