---
title: "wk04_0318_"
author: "Justine"
date: "2021/3/18"
output:
  html_document:
    toc: yes
    toc_depth: 3
    toc_float:
      collapsed: no
      smooth_scroll: yes 
---   

#  [Home](Home.html)
# inclass   
```{r}
x <- NA
is.na(x)
```
<center>置中</center>   

## ch04 向量物件運算    
### 4-1 數值型的向量物件
c()
a:b
seq(from, to, by)
numeric() vs logical( ); character( )
```{r}
vec01 <- c(1, 5, 3, 7, 9)
vec02 <- 1:100
vec03 <- seq(100, 1000, 200)
vec4a <- numeric(3)
cat(vec01,vec02)  
print(vec01)
print(vec01,vec02)
```

```{r}
vec05 <- c(1, 5, 3, "abc", "xyz") 
```
### 4-2 常見向量物件的數學運算函數  
```{r}
sum(vec01)
max(vec01)
min(vec01)
mean(vec01)
cumsum(vec01)
cumprod(vec01)
cummax(vec01)
cummin(vec01)
```
### 4-3 向量運算考量 Inf -Inf NA    
### 4-4 字串資料屬性
```{r}
nchar(vec05)
length(vec05)
nchar(vec01)
length(vec01)
```
### 4-5 探索物件屬性
is. integer, numeric, double, character
```{r}
class(islands)
str(islands)
```
### 4-6 向量物件元素的存取    
```{r}
x <- 5
x <- x * 10

vec01[3] <- 500
vec01
```
### 4-7 邏輯向量        
  運算式    |                    說明  
------------|-----------------------------------------
  x == y    | 如果x等於y,則傳回TRUE        
  x != y    | 如果x不等於y,則傳回TRUE      
  x > y     | 如果x大於y,則傳回TRUE    
  x >= y    | 如果x大於或等於y,則傳回TRUE      
  x < y     | 如果小於y,則傳回TRUE     
  x <= y    | 如果x小於或等於y,則傳回TRUE      
  x & y     | 相當於AND運算,如果x和y皆是TRUE則傳回TRUE     
  !x        | 相當於NOT運算,傳回非x        
  xor(x,y)  | 相當於XOR運算,如果x和y不同,則傳回TRUE     
  
which()列出符合條件的索引值     
which.max()可列出最大值的第1個索引值        
which.min()可列出最小值的第1個索引值        
is.na()判斷是否為NA     
any()有1元素是TRUE即傳回TRUE        
all()所有參數皆為TRUE才傳回TRUE     

### 4-8 不同長度向量物件相乘的應用
### 4-9 向量物件元素名稱    
<center>內建數據集：</center>   
islands 
rivers    
state.name    
state.region    
```{r}
?islands
is.vector(islands)
my.islands <- islands
names(my.islands)
names(vec01) <- c("Mary", "John", "Amanda", "Tom", "Alice")
vec01["Amanda"] <- 50
```

```{r}
islands 
rivers    
state.name    
state.region
```
---   
# afterclass    
## 是非題   
1.(X)有2個指令如下:     
    > x <- -2.5:-3.9    
    >length(x)  
    上述指令執行結果如下:   
    [1]3    

```{r}  
x <- -2.5:-3.9    
length(x)  
```

3.(X)下列指令會出現Warning message:     
    > x <- 1:5  
    > y <- x + 1:10 

```{r}  
x <- 1:5  
y <- x + 1:10
y
```

5.(X)有2個指令如下:          
    > x <- c(7,12,6,20,9)   
    > sort(x)   
    上述指令執行結果如下所示:   
    [1] 20 12 9 7 6 
    
```{r}
x <- c(7,12,6,20,9)   
sort(x)
```

7.(O)字串是可以用雙引號(")也可以用單引號(')包夾   

9.(O)有2個指令如下:     
    > x <- 1:5  
    > x[-(2:5)]  
    上述指令執行結果如下:   
    [1]1  
    
```{r}
x <- 1:5
x[-(2:5)]
```

11.(O)有2個指令如下:     
    > x <- c(10,NA,3,8)      
    > x[x > 6]  
    上述指令執行結果如下:   
    [1] 10 NA 8 
    
```{r}
x <- c(10,NA,3,8) 
x[x > 6]  
```

13.(x)有3個指令如下:                
    > x <- c(5,7)   
    > names(x) <- c("Game1","Game2")    
    > names(x) <- NULL  
    上述指令相當於是將x向量元素值設為0  
    
```{r}
x <- c(5,7)   
names(x) <- c("Game1","Game2")    
names(x) <- NULL
```

15.(X)R語言邏輯運算的結果只可能有兩種:TRUE與FALSE   

17.(X)有一道指令如下:       
    > x <- seq(-10,10,15)   
    執行後x向量的最大值是10     
    
```{r}
seq(-10,10,15)
```

## 選擇題   
1.(D)假設有n個字母,想了解這n個字母的排列組合方法,下列哪一個函數可以最方便解這類問題            
    (A)max() (B)mean() (C)sd() (D)prod()        
3.(A)以下指令會得到何數值結果?      
    > seq(1,9,length.out = 5)      
    (A)[1] 1 3 5 7 9   (B)[1] 1 6  
    (C)[1] 1 2 3 4 5 6 (D)[1] 5 6 7 8 9 
    
```{r}
seq(1,9,length.out = 5)
```
5.(A)以下指令會得到何數值結果?            
    > x <- mean(8:12)   
    > x      
    (A)[1]10 (B)[1]8 (C)[1]12 (D)[1]5   
    
```{r}
x <- mean(8:12)   
x 
```
7.(D)以下指令會得到何數值結果?       
    > max(c(9,99,Inf,NA))   
    (A)[1]9 (B)[1]99 (C)[1]Inf (D)[1]NA 
    
```{r}
max(c(9,99,Inf,NA))
```
9.(A)以下指令會得到何數值結果?           
    > x <- c("Hi!", "Good", "Morning")  
    > nchar(x)  
    (A)[1] 3 4 7 (B)[1]3 (C)[1]14 (D)[1] 7 7    
    
```{r}
x <- c("Hi!", "Good", "Morning")  
nchar(x)  
```
11.(B)以下指令會得到何數值結果?     
    > x <- c(8,12,19,4,5)   
    > which.max(x)  
    (A)[1]19 (B)[1]3 (C)[1]4 (D)[1]5    
    
```{r}
x <- c(8,12,19,4,5)   
which.max(x)
```
13.(D)有以下指令:       
    > x1 <- c(9,6,8,3,4)     
    > x2 <- c(6,10,1,2,5)      
    > y <- x1 >= x2  
    將y放進哪一個函數內可得到下列結果:  
    [1]FALSE    
    (A)any() (B)rev() (C)sort() (D)all()    
 
```{r}
x1 <- c(9,6,8,3,4) 
x2 <- c(6,10,1,2,5)   
y <- x1 >= x2
any(y)
rev(y)
sort(y)
all(y)
```
15.(A)有以下指令:        
    > x <- 1:10       
    > names(x) <- letters[x]        
    > x      
    以下哪種方法不能傳回x向量的前5個元素?       
    (A)x["a","b","c","d","e"] (B)x[1:5]     
    (C)head(x,5)              (D)x[letters[1:5]]    

```{r}
x <- 1:10 
names(x) <- letters[x]    
x

x[1:5]

head(x,5)

x[letters[1:5]]
```
17.(C)以下指令集會得到何數值結果?        
    > c(3,2,1) == 2     
    (A)[1]TRUE (B)[1]FALSE (C)[1]FALSE TRUE FALSE (D)[1]NA  
    
```{r}
c(3,2,1) == 2
```
---
# selfpractice    
## 是非題   
2.(X)有2個指令如下:          
    > x <- 1:3  
    > y <- x + 9:11  
    上述指令執行後,下列的執行結果是正確的:  
    >y  
    [1]10 11 12     
    
```{r}  
x <- 1:3  
y <- x + 9:11
y
```
4.(O)在R語言的Console視窗,若某列以數學符號(+.-.*./)做結尾,此時R語言的編譯器會知道下一列式接續此列   
6.(X)有1個指令如下:           
    > sum(c(99,NA,101,NA),na.rm=TRUE)   
    上述指令執行時會有錯誤訊息產生

```{r}
sum(c(99,NA,101,NA),na.rm=TRUE)
```
8.(O)有4個指令如下:  
    > x1 <- c(1:2)  
    > x2 <- c(1.5:2.5)  
    > x3 <- c(x1,x2)    
    > class(x3)  
    上述指令執行結果如下:   
    [1] "numeric"   
    
```{r}
x1 <- c(1:2)  
x2 <- c(1.5:2.5)  
x3 <- c(x1,x2)    
class(x3) 
```
10.(X)有2個指令如下:     
    > head(letters)  
    [1] "a" "b" "c" "d" "e" "f"     
    > letters[c(1,5)]   
    上述指令執行結果如下:   
    [1] "e" 
    
```{r}
head(letters)
letters[c(1,5)]
```
12.(X)有3個指令如下:     
    > x <- c(10,Inf,3,8)    
    > y <- x > 6    
    > any(y)    
    上述指令執行結果如下:   
    [1] FALSE   
    
```{r}
x <- c(10,Inf,3,8)    
y <- x > 6    
any(y)
```
14.(O)有2個指令如下:                
    > x.small <- names(head(sort(islands)))     
    > y.small <- names(sort(islands)[1:6])      
    上述x.small和y.small兩個向量內容是相同  
    
```{r}
x.small <- names(head(sort(islands)))
y.small <- names(sort(islands)[1:6])
```
16.(O)有一道指令如下:       
    > x[ is.na(x) ] <- 0    
    設定後,會將x物件內的所有缺失值以0替代   
    
```{r}
x[ is.na(x) ] <- 0
```
## 選擇題   
2.(無答案)以下指令會得到和數值結果?       
    > x <- 1:3  
    > y <- x+1:6      
    > y    
    (A)[1] 1 3 5 (B)[1] 2 4 5 (C)[1] 2 4 6 5 7 8 (D)[1] 2 4 5 6 8 9     
    
```{r}  
x <- 1:3  
y <- x + 1:6      
y    
```
4.(B)以下哪一指令會得到下列結果?      
    [1] 2 2 2       
    (A)> rep(3,2)        
    (B)> rep(2,3)        
    (C)> rep(2,2,2)      
    (D)> rep(3,2,2)    
```{r}  
rep(3,2)
rep(2,3)
rep(2,2,2)  
rep(3,2,2)  
```
6.(C)以下指令會得到何數值結果?       
    > x <- c(12,7,8,4,19)  
    > rank(x)    
    (A)[1] 12 7 8 4 19  
    (B)[1] 4 7 8 4 19   
    (C)[1] 4 2 3 1 5    
    (D)[1] 19 12 8 7 4  
    
```{r}  
x <- c(12,7,8,4,19) 
rank(x) 
```     
8.(C)以下指令會得到何數值結果?     
    > max(c(9,99,Inf,NA),na.rm=TRUE)      
    (A)[1] 9 (B)[1] 99 (C)[1] lnf (D)[1] NA  
    
```{r}  
max(c(9,99,Inf,NA),na.rm=TRUE)  
```     
10.(B)以下指令會得到何結果?      
    > head(letters,5)    
    [1] "a" "b" "c" "d" "e"      
    > letters[c(1,5)]    
    (A)[1] "a" (B)[1] "a" "e" (C)[1] "b" (D)[1] "b" "c" "d"     
    
```{r}  
head(letters,5) 
letters[c(1,5)] 
```     
12.(A)以下指令會得到何數值結果?     
    > x <- c(6,9,NA,4,2)      
    > x[x > 5 & !is.na(x)]   
    (A)[1] 6 9 (B)[1] 6 9 NA (C)[1] 6 9 NA 4 2 (D)[1] 4 2   
    
```{r}  
x <- c(6,9,NA,4,2)  
x[x > 5 & !is.na(x)]    
```     
14.(D)使用head()或tail()函數,若省略第2個參數,系統將自動返回多少元素?     
    (A)1 (B)3 (C)5 (D)6   
16.(B)以下指令集會得到何數值結果?        
    > x <- seq(-2,2,0.5)   
    > length(x)  
    (A)[1] 5 (B)[1] 9 (C)[1] 2 (D)[1] 8     

```{r}  
x <- seq(-2,2,0.5)  
length(x)   
```    
## 複選題     
1.(BC)以下哪些方式可以用來計算1,2,3,4的平均值,執行結果如下所示:       
    [1] 2.5     
    (A)mean(1,2,3,4) (B)mean(c(1,2,3,4))        
    (C)sum(c(1,2,3,4))/4 (D)max(c(1,2,3,4))      
    (E)ave(c(1,2,3,4))      
    
```{r}
mean(1,2,3,4)
mean(c(1,2,3,4))
sum(c(1,2,3,4))/4
max(c(1,2,3,4))
ave(c(1,2,3,4))
```

2.(ABD)以下哪些函數可以用來產生x向量,x向量的值如下:               
    [1] 1 2 3 4 5 6 7 8 9 10                
    (A)seq(10)     (B)seq_len(10)       
    (C)numeric(10) (D)1:10      
    (E)seq(1,10,10)        
    
```{r}
seq(10)
seq_len(10)
numeric(10)
1:10
seq(1,10,10)
```
## 第四章實作題  
1.建立家人的向量資料        
a.將家人名字(至少10人)建立為字串向量,可用英文,同時為每一個元素建立名稱,並列印出來        
```{r}
fname <- c("Austin","Ben","Charlie","Danial","Ellen","Frank","Golden",
"Helen","Ivan","Jessie")
fname
```
b.將家人或親人(至少10人)的血型建立為字元向量,同時為每一個元素建立名稱,並列印出來              
```{r}
fblood <- c("A","O","O","B","O","B","A","AB","O","O")
names(fblood) <- fname
fblood
```
c.將家人或親人(至少10人)的年齡建立為整數向量,同時為每一個元素建立名稱,並列印出來
```{r}
fage <- c(22,23,21,20,20,19,18,18,19,20)
names(fage) <- fname
fage
```
d.將上述所建的年齡向量,執行從小排序到大           
```{r}
sort(fage)
```
e.將上述所建的年齡向量,執行從大排序到小       
```{r}
sort(fage,TRUE)
```
2.參考實例ch4_84,列出當月有31天的月份      
```{r}
month.data <- c(31,28,31,30,31,30,31,31,30,31,30,31)
names(month.data) <- month.name
names(month.data[month.data==31])
```
3.使用系統內建數據集islands,列出排序第30和35名的島名稱和面積        
```{r}
islands1 <- sort(my.islands,FALSE)
islands1[30]
islands1[35]
```
4.使用系統內建數據集islands,列出最小15大的島名稱和面積      
```{r}
islands1[1:15]
```
5.使用系統內建數據集islands,列出前15大的島名稱和面積        
```{r}
islands1[34:48]
```
6.使用系統內建數據集islands,分別列出排序奇數的島名稱和面積      
```{r}
odd <- seq(1,48,2)
islands1[odd]
```
7.使用系統內建數據集islands,分別列出排序偶數的島名稱和面積      
```{r}
even <- seq(2,48,2)
islands1[even]
```
## 第三章實作題     
1.求99的平方.立方和平方根,下列只列出結果:       
```{r}
99^2
99^3
sqrt(99)
```
2.x=345.678,將x放入round().signif()使用預設值測試,並依次序列出結果:     
```{r}
x = 345.678
round(x)
signif(x)
```
3.重複上一習題的round(),參數digits從-2測試到2,並列出結果:       
```{r}
round(x,-2)
round(x,-1)
round(x,0)
round(x,1)
round(x,2)
```
4.重複習題2的signif(),參數digits從1測試到5,並列出結果:      
```{r}
signif(x,1)
signif(x,2)
signif(x,3)
signif(x,4)
signif(x,5)
```
5.x=674.378,將x放入floor().ceiling()和trunc(),使用預設值測試,並依次序列出結果:      
```{r}
x=674.378
floor(x)
ceiling(x)
trunc(x)
```
6.重複上一習題,將x改為負值-674.378,並列出結果:      
```{r}
x=-674.378
floor(x)
ceiling(x)
trunc(x)
```
7.計算下列執行結果:     
```{r}
Inf+100
Inf-Inf+10
NaN+Inf
Inf-NaN
NA+Inf
Inf-NA
NaN+NA
```
8.將上述資料(a-g)執行結果用下列函數測試並列出結果;      
```{r}
is.na(Inf+100)
is.na(Inf-Inf+10)
is.na(NaN+Inf)
is.na(Inf-NaN)
is.na(NA+Inf)
is.na(Inf-NA)
is.na(NaN+NA)

is.nan(Inf+100)
is.nan(Inf-Inf+10)
is.nan(NaN+Inf)
is.nan(Inf-NaN)
is.nan(NA+Inf)
is.nan(Inf-NA)
is.nan(NaN+NA)

is.finite(Inf+100)
is.finite(Inf-Inf+10)
is.finite(NaN+Inf)
is.finite(Inf-NaN)
is.finite(NA+Inf)
is.finite(Inf-NA)
is.finite(NaN+NA)

is.infinite(Inf+100)
is.infinite(Inf-Inf+10)
is.infinite(NaN+Inf)
is.infinite(Inf-NaN)
is.infinite(NA+Inf)
is.infinite(Inf-NA)
is.infinite(NaN+NA)
```

---
# 上課筆記    
Ctrl+Enter只執行那行   
str()確認資料結構
nchar()字元位數
length()字元數量
names()查詢向量元素名稱/更改向量元素名稱        