---
title: "wk05_0325_"
author: "Justine"
date: "2021/3/25"
output:
  html_document:
    toc: yes
    toc_depth: 3
    toc_float:
      collapsed: no
      smooth_scroll: yes 
--- 
# [Home](Home.html)   
## inclass  
# 實作題    
1.建立家人的向量資料        
a.將家人名字(至少10人)建立為字串向量,可用英文,同時為每一個元素建立名稱,並列印出來        
```{r}
fname <- c("Austin","Ben","Charlie","Danial","Ellen","Frank","Golden",
"Helen","Ivan","Jessie")
fname
```
b.將家人或親人(至少10人)的血型建立為字元向量,同時為每一個元素建立名稱,並列印出來              
```{r}
fblood <- c("A","O","O","B","O","B","A","AB","O","O")
names(fblood) <- fname
fblood
```
c.將家人或親人(至少10人)的年齡建立為整數向量,同時為每一個元素建立名稱,並列印出來
```{r}
fage <- c(22,23,21,20,20,19,18,18,19,20)
names(fage) <- fname
fage
```
d.將上述所建的年齡向量,執行從小排序到大           
```{r}
agesort <- sort(fage)
agesort

```
e.將上述所建的年齡向量,執行從大排序到小       
```{r}
sort(fage,TRUE)
```

# 4-6 向量物件元素的存取    
```{r}
vec01 <- c(8, 7, 11, 13, 98)    #c即concatenate將相量元素連接起來
vec01[2]
vec01[-4]
# vec01[1,3,5]  三維度的表示法
vec01[c(1,3,5)]    # 加一個c()表示要第1,3,5個元素
vec01[-c(1,5)]     # 扣除第一、第五個元素
```

```{r}
X<-c(1,2,3,4,5) 
X[1:3]
X[c(T,F,T,F,F)]
X[FALSE]
X[T]
```

# 4-7 邏輯向量    
  運算式    |                    說明  
------------|-----------------------------------------
  x == y    | 如果x等於y,則傳回TRUE        
  x != y    | 如果x不等於y,則傳回TRUE      
  x > y     | 如果x大於y,則傳回TRUE    
  x >= y    | 如果x大於或等於y,則傳回TRUE      
  x < y     | 如果小於y,則傳回TRUE     
  x <= y    | 如果x小於或等於y,則傳回TRUE      
  x & y     | 相當於AND運算,如果x和y皆是TRUE則傳回TRUE    
  x ｜ y    | 相當於OR運算,如果x或y是TRUE則傳回TRUE
  !x        | 相當於NOT運算,傳回非x        
  xor(x,y)  | 相當於XOR運算,如果x和y不同,則傳回TRUE  
  
# ch12 程式的流程控制   
# 流程控制    
程式語言的控制結構共分為：1.循序、2.選擇及3.重複結構。    
運用結構化的概念來設計程式，會有下列的好處：    

- 程式單元獨立，部份程式碼可重覆使用，節省開發成本。    
- 各程式片段的結構單純、簡單易懂，方便於閱讀及日後的維護。    
- 流程明確，較不會因執行點的任意變更而導致無法預期的情形及錯誤產生。    
- 符合模組化設計的原則，可多人同時進行分析及設計，加速程式的製做並增加效率。 

<font color='#1011FA' size=3>【案例1-電費】   

- 假設1度電費是50元,    
- 為了鼓勵節約能源,如果一個月用電超過200度,電費改成加收總價的15%    
- 如果電費有小於1元,以四捨五入處理</font>   
```{r}
deg <- 100
unitPrice <- 50
netPrice <- 100 * 50
netPrice
```

```{r}
deg <- 2000
unitPrice <- 50
netPrice <- 2000 * 50
netPrice <- netPrice * 1.15
netPrice
```

```{r}
deg <- 100
unitPrice <- 50
netPrice <- deg * unitPrice
netPrice
```

# IF    
```{r}
deg <- 140
unitPrice <- 50
netPrice <- deg*unitPrice
if(deg>200){
 netPrice<- netPrice*1.15
 }
round(netPrice)
```

```{r}
###############################
# ch12_1.R

ch12_1 <- function(deg, unitPrice=50)
{
  net.price=deg*unitPrice
  if(deg>200){
    net.price<- net.price*1.15
  }
  round(net.price)
}
ch12_1(100)
ch12_1(150)
ch12_1(250)
#################################
```

```{r}
deg <- 500
unitPrice <- 50
net.price=deg*unitPrice
if(deg>200){
    net.price<- net.price*1.15
  }
round(net.price)
```

---    

## afterclass    
## 第四章是非題   
1.(X)有2個指令如下:     
    > x <- -2.5:-3.9    
    >length(x)  
    上述指令執行結果如下:   
    [1]3    

```{r}  
x <- -2.5:-3.9    
length(x)  
```

3.(X)下列指令會出現Warning message:     
    > x <- 1:5  
    > y <- x + 1:10 

```{r}  
x <- 1:5  
y <- x + 1:10
y
```

5.(X)有2個指令如下:          
    > x <- c(7,12,6,20,9)   
    > sort(x)   
    上述指令執行結果如下所示:   
    [1] 20 12 9 7 6 
    
```{r}
x <- c(7,12,6,20,9)   
sort(x)
```

7.(O)字串是可以用雙引號(")也可以用單引號(')包夾   

9.(O)有2個指令如下:     
    > x <- 1:5  
    > x[-(2:5)]  
    上述指令執行結果如下:   
    [1]1  
    
```{r}
x <- 1:5
x[-(2:5)]
```

11.(O)有2個指令如下:     
    > x <- c(10,NA,3,8)      
    > x[x > 6]  
    上述指令執行結果如下:   
    [1] 10 NA 8 
    
```{r}
x <- c(10,NA,3,8) 
x[x > 6]  
```

13.(x)有3個指令如下:                
    > x <- c(5,7)   
    > names(x) <- c("Game1","Game2")    
    > names(x) <- NULL  
    上述指令相當於是將x向量元素值設為0  
    
```{r}
x <- c(5,7)   
names(x) <- c("Game1","Game2")    
names(x) <- NULL
```

15.(X)R語言邏輯運算的結果只可能有兩種:TRUE與FALSE   

17.(X)有一道指令如下:       
    > x <- seq(-10,10,15)   
    執行後x向量的最大值是10     
    
```{r}
seq(-10,10,15)
```

## 第四章選擇題   
1.(D)假設有n個字母,想了解這n個字母的排列組合方法,下列哪一個函數可以最方便解這類問題            
    (A)max() (B)mean() (C)sd() (D)prod()        
3.(A)以下指令會得到何數值結果?      
    > seq(1,9,length.out = 5)      
    (A)[1] 1 3 5 7 9   (B)[1] 1 6  
    (C)[1] 1 2 3 4 5 6 (D)[1] 5 6 7 8 9 
    
```{r}
seq(1,9,length.out = 5)
```
5.(A)以下指令會得到何數值結果?            
    > x <- mean(8:12)   
    > x      
    (A)[1]10 (B)[1]8 (C)[1]12 (D)[1]5   
    
```{r}
x <- mean(8:12)   
x 
```
7.(D)以下指令會得到何數值結果?       
    > max(c(9,99,Inf,NA))   
    (A)[1]9 (B)[1]99 (C)[1]Inf (D)[1]NA 
    
```{r}
max(c(9,99,Inf,NA))
```
9.(A)以下指令會得到何數值結果?           
    > x <- c("Hi!", "Good", "Morning")  
    > nchar(x)  
    (A)[1] 3 4 7 (B)[1]3 (C)[1]14 (D)[1] 7 7    
    
```{r}
x <- c("Hi!", "Good", "Morning")  
nchar(x)  
```
11.(B)以下指令會得到何數值結果?     
    > x <- c(8,12,19,4,5)   
    > which.max(x)  
    (A)[1]19 (B)[1]3 (C)[1]4 (D)[1]5    
    
```{r}
x <- c(8,12,19,4,5)   
which.max(x)
```
13.(D)有以下指令:       
    > x1 <- c(9,6,8,3,4)     
    > x2 <- c(6,10,1,2,5)      
    > y <- x1 >= x2  
    將y放進哪一個函數內可得到下列結果:  
    [1]FALSE    
    (A)any() (B)rev() (C)sort() (D)all()    
 
```{r}
x1 <- c(9,6,8,3,4) 
x2 <- c(6,10,1,2,5)   
y <- x1 >= x2
any(y)
rev(y)
sort(y)
all(y)
```
15.(A)有以下指令:        
    > x <- 1:10       
    > names(x) <- letters[x]        
    > x      
    以下哪種方法不能傳回x向量的前5個元素?       
    (A)x["a","b","c","d","e"] (B)x[1:5]     
    (C)head(x,5)              (D)x[letters[1:5]]    

```{r}
x <- 1:10 
names(x) <- letters[x]    
x

x[1:5]

head(x,5)

x[letters[1:5]]
```
17.(C)以下指令集會得到何數值結果?        
    > c(3,2,1) == 2     
    (A)[1]TRUE (B)[1]FALSE (C)[1]FALSE TRUE FALSE (D)[1]NA  

```{r}
c(3,2,1) == 2
```
## 第十二章是非題   
2.(X)有一個流程控制片段如下:    
    if(邏輯運算式){       
    系列運算指令A   
    }else{            
    系列運算指令B
    }         
    如果邏輯運算式是FALSE,則會執行系列運算指令A   
    
4.(X)以下是一個電力公司收取電費標準的程式設計,請問以下設計是否對用電量大的市民較有利?   
```{r}
efee <- function(deg, unitPrice = 50)
{
  net.price <- deg * unitPrice
  adjustment <- if( deg > 100 ) 1.15 else 0.85
  total.price <- net.price * adjustment
  round(total.price)
}
```   

6.(X)ifelse()函數最大的缺點是無法處理向量資料   

8.(X)有一指令如下:    
    > ifelse(x >= 1, 2, 3)    
    以上R指令若x=1,則結果為3    
    
## 第十二章選擇題   
2.(B)以下R指令何者結果必定為3?        
    (A)ifelse(x>=3,2,3) (B)ifelse(2>=3,2,3)         
    (C)ifelse(3>=3,2,3) (D)ifelse(y>=3,2,3)         

4.(D)執行以下程式碼後:       
    > a <- 1:5    
    > b <- 5:1    
    > d <- if(a < b) a else b        
    (A)系統出現error    
    (B)該程式碼成功執行,d的值為[1,2,3,4,5]  
    (C)該程式碼成功執行,d的值為[1,2,3,4,5],但系統會出現warning    
    (D)該程式碼成功執行,d的值為[1,2,3,2,1]    

```{r}
a <- 1:5
b <- 5:1
d <- if(a < b) a else b
d
```
6.(B)有程式指令內容如下:       
    > a <- c(0.9, 0.5, 0.7, 1.1)    
    > b <- c(1.2, 1.2, 0.6, 1.0)    
    c為a,b兩個向量當中較大的元素構成:   
    > c   
    [1] 1.2 1.2 0.7 1.1   
    以下哪條命令可以用來生成c?    
    (A)c <- if(a < b) a else b      (B)c <- pmax(a, b)    
    (C)if(a < b) c <- a else c <- b (D)c <- max(a, b)   
    
```{r}
a <- c(0.9, 0.5, 0.7, 1.1)    
b <- c(1.2, 1.2, 0.6, 1.0)
c <- if(a < b) a else b
c
```
```{r}
a <- c(0.9, 0.5, 0.7, 1.1)    
b <- c(1.2, 1.2, 0.6, 1.0)
c <- pmax(a, b)
c
```
```{r}
a <- c(0.9, 0.5, 0.7, 1.1)    
b <- c(1.2, 1.2, 0.6, 1.0)
if(a < b) c <- a else c <- b 
c
```
```{r}
a <- c(0.9, 0.5, 0.7, 1.1)    
b <- c(1.2, 1.2, 0.6, 1.0)
c <- max(a, b)
c
```
8.(D)有函數如下:       
```{r}
ex <- function(x)
{
  if(x == 0)
    x_sum = 1
  else
    x_sum = x * ex(x - 1)
    return(x_sum)
}
ex(5)
```
    如果輸入下列指令,結果為何?        
    > ex(5)       
    (A)程式錯 (B)[1]6 (C)[1]24 (D)[1]120    
    
--- 

# selfpractice    
## 第四章是非題   
2.(X)有2個指令如下:          
    > x <- 1:3  
    > y <- x + 9:11  
    上述指令執行後,下列的執行結果是正確的:  
    >y  
    [1]10 11 12     
    
```{r}  
x <- 1:3  
y <- x + 9:11
y
```
4.(O)在R語言的Console視窗,若某列以數學符號(+.-.*./)做結尾,此時R語言的編譯器會知道下一列式接續此列   
6.(X)有1個指令如下:           
    > sum(c(99,NA,101,NA),na.rm=TRUE)   
    上述指令執行時會有錯誤訊息產生

```{r}
sum(c(99,NA,101,NA),na.rm=TRUE)
```
8.(O)有4個指令如下:  
    > x1 <- c(1:2)  
    > x2 <- c(1.5:2.5)  
    > x3 <- c(x1,x2)    
    > class(x3)  
    上述指令執行結果如下:   
    [1] "numeric"   
    
```{r}
x1 <- c(1:2)  
x2 <- c(1.5:2.5)  
x3 <- c(x1,x2)    
class(x3) 
```
10.(X)有2個指令如下:     
    > head(letters)  
    [1] "a" "b" "c" "d" "e" "f"     
    > letters[c(1,5)]   
    上述指令執行結果如下:   
    [1] "e" 
    
```{r}
head(letters)
letters[c(1,5)]
```
12.(X)有3個指令如下:     
    > x <- c(10,Inf,3,8)    
    > y <- x > 6    
    > any(y)    
    上述指令執行結果如下:   
    [1] FALSE   
    
```{r}
x <- c(10,Inf,3,8)    
y <- x > 6    
any(y)
```
14.(O)有2個指令如下:                
    > x.small <- names(head(sort(islands)))     
    > y.small <- names(sort(islands)[1:6])      
    上述x.small和y.small兩個向量內容是相同  
    
```{r}
x.small <- names(head(sort(islands)))
y.small <- names(sort(islands)[1:6])
```
16.(O)有一道指令如下:       
    > x[ is.na(x) ] <- 0    
    設定後,會將x物件內的所有缺失值以0替代   
    
```{r}
x[ is.na(x) ] <- 0
```
## 第四章選擇題   
2.(無答案)以下指令會得到和數值結果?       
    > x <- 1:3  
    > y <- x+1:6      
    > y    
    (A)[1] 1 3 5 (B)[1] 2 4 5 (C)[1] 2 4 6 5 7 8 (D)[1] 2 4 5 6 8 9     
    
```{r}  
x <- 1:3  
y <- x + 1:6      
y    
```
4.(B)以下哪一指令會得到下列結果?      
    [1] 2 2 2       
    (A)> rep(3,2)        
    (B)> rep(2,3)        
    (C)> rep(2,2,2)      
    (D)> rep(3,2,2)    
```{r}  
rep(3,2)
rep(2,3)
rep(2,2,2)  
rep(3,2,2)  
```
6.(C)以下指令會得到何數值結果?       
    > x <- c(12,7,8,4,19)  
    > rank(x)    
    (A)[1] 12 7 8 4 19  
    (B)[1] 4 7 8 4 19   
    (C)[1] 4 2 3 1 5    
    (D)[1] 19 12 8 7 4  
    
```{r}  
x <- c(12,7,8,4,19) 
rank(x) 
```     
8.(C)以下指令會得到何數值結果?     
    > max(c(9,99,Inf,NA),na.rm=TRUE)      
    (A)[1] 9 (B)[1] 99 (C)[1] lnf (D)[1] NA  
    
```{r}  
max(c(9,99,Inf,NA),na.rm=TRUE)  
```     
10.(B)以下指令會得到何結果?      
    > head(letters,5)    
    [1] "a" "b" "c" "d" "e"      
    > letters[c(1,5)]    
    (A)[1] "a" (B)[1] "a" "e" (C)[1] "b" (D)[1] "b" "c" "d"     
    
```{r}  
head(letters,5) 
letters[c(1,5)] 
```     
12.(A)以下指令會得到何數值結果?     
    > x <- c(6,9,NA,4,2)      
    > x[x > 5 & !is.na(x)]   
    (A)[1] 6 9 (B)[1] 6 9 NA (C)[1] 6 9 NA 4 2 (D)[1] 4 2   
    
```{r}  
x <- c(6,9,NA,4,2)  
x[x > 5 & !is.na(x)]    
```     
14.(D)使用head()或tail()函數,若省略第2個參數,系統將自動返回多少元素?     
    (A)1 (B)3 (C)5 (D)6   
16.(B)以下指令集會得到何數值結果?        
    > x <- seq(-2,2,0.5)   
    > length(x)  
    (A)[1] 5 (B)[1] 9 (C)[1] 2 (D)[1] 8     

```{r}  
x <- seq(-2,2,0.5)  
length(x)   
```    
## 第四章複選題     
1.(BC)以下哪些方式可以用來計算1,2,3,4的平均值,執行結果如下所示:       
    [1] 2.5     
    (A)mean(1,2,3,4) (B)mean(c(1,2,3,4))        
    (C)sum(c(1,2,3,4))/4 (D)max(c(1,2,3,4))      
    (E)ave(c(1,2,3,4))      
    
```{r}
mean(1,2,3,4)
mean(c(1,2,3,4))
sum(c(1,2,3,4))/4
max(c(1,2,3,4))
ave(c(1,2,3,4))
```

2.(ABD)以下哪些函數可以用來產生x向量,x向量的值如下:               
    [1] 1 2 3 4 5 6 7 8 9 10                
    (A)seq(10)     (B)seq_len(10)       
    (C)numeric(10) (D)1:10      
    (E)seq(1,10,10)        
    
```{r}
seq(10)
seq_len(10)
numeric(10)
1:10
seq(1,10,10)
```
## 第四章實作題  
2.參考實例ch4_84,列出當月有31天的月份      
```{r}
month.data <- c(31,28,31,30,31,30,31,31,30,31,30,31)
names(month.data) <- month.name
names(month.data[month.data==31])
```
3.使用系統內建數據集islands,列出排序第30和35名的島名稱和面積        
```{r}
my.islands <- islands
islands1 <- sort(my.islands,FALSE)
islands1[30]
islands1[35]
```
4.使用系統內建數據集islands,列出最小15大的島名稱和面積      
```{r}
islands1[1:15]
```
5.使用系統內建數據集islands,列出前15大的島名稱和面積        
```{r}
islands1[34:48]
```
6.使用系統內建數據集islands,分別列出排序奇數的島名稱和面積      
```{r}
odd <- seq(1,48,2)
islands1[odd]
```
7.使用系統內建數據集islands,分別列出排序偶數的島名稱和面積      
```{r}
even <- seq(2,48,2)
islands1[even]
```
## 第十二章是非題      
1.(O)下列是程式片段A:        
    if(deg>200){        
      net.price <- net.price * 1.15       
    }       
    下列是程式片段B:           
    if(deg>200) net.price <- net.price * 1.15          
    上述2個片段其實是做同樣的工作          
  
```{r}
if(deg>200){
    net.price <- net.price * 1.15
}
if(deg>200) net.price <- net.price * 1.15
```
3.(O)以下是一個電力公司收取電費標準的程式設計,請問以下設計是否對用電量少的小市民較有利?   
```{r}
efee <- function(deg, unitPrice = 50)
{
  net.price <- deg * unitPrice
  if( deg > 100 )
    net.price <- net.price * 1.15
  else
    net.price <- net.price * 0.85
  round(net.price)
}
```
5.(O)設計遞迴式函數,有一個很大的特色是,每次呼叫自己時,都會使問題越來越小       

7.(O)switch敘述無法處理向量資料       

## 第十二章選擇題   
1.(B)以下和者非R迴圈指令?       
    (A)for (B)until (C)repeat (D)while        
    
3.(B)有程式如下:        
```{r}
x <- 5
y <- if(x < 3){
  NA
}else{
  5
}
print(y)
```
    
    上述執行後,執行結果為何?           
    (A)[1]NA (B)[1]5 (C)[1]3 (D)[1]10       
    
5.(D)執行以下程式碼後:       
    > a <- 1:5    
    > b <- 5:1    
    > d <- ifelse( a < b, a, b)   
    (A)系統出現error    
    (B)該程式碼成功執行,d的值為[1,2,3,4,5]  
    (C)該程式碼成功執行,d的值為[1,2,3,4,5],但系統會出現warning    
    (D)該程式碼成功執行,d的值為[1,2,3,2,1]    

```{r}
a <- 1:5
b <- 5:1
d <- ifelse( a < b, a, b)
d
```
7.(D)有函數如下:       
```{r}
totalprice <- function(deg, unitPrice = 50)
{
  net.price <- deg * unitPrice
  tp <- net.price * if(deg > 100) 1.15 else 0.85
  round(tp)
}
totalprice(200)
```
    如果輸入下列指令,結果為何?        
    > totalprice(200)
    (A)程式錯 (B)[1]8500 (C)[1]10000 (D)[1]11500     
    
9.(B)有指令如下,執行結果為何?
     > ifelse( c(100, 1, 50) > 50, 1, 2)    

```{r}
ifelse( c(100, 1, 50) > 50, 1, 2)    
```
    (A)[1]1 1 2 (B)[1]1 2 2 (C)[1]2 2 1 (D)[1]1 1 1       
    
## 第十二章複選題   
1.(ABC)有函數如下:       
```{r}
ex <- function(deg, unitPrice = 50)
{
 np <- deg * unitPrice
 np = np * ifelse((deg > 100), 1.1, 0.9)
 round(np)
}
ex(50)
ex(100)
ex(200)
ex(300)
ex(60)
```
    下列哪些是正確的執行結果?       
    (A)> ex(50) (B)> ex(100) (C)> ex(200) (D)> ex(300) (E)> ex(60)        
       [1]2250     [1]4500      [1]11000     [1]18000     [1]2400       
       
---   

## 上課筆記   
'#'後為comment       

---   

## 補充筆記   
ifelse(邏輯判斷,TRUE運算式,FALSE運算式)       
switch(判斷運算式,運算式1,運算式2)        
for(迴圈索引in區間)單一運算令   
while(邏輯運算式){系列運算指令}   
repeat    
{   
單一或系列運算指令    
if(邏輯運算式)break   
其他運算指令    
}   
pmax()依次平行比較        