---
title: "wk07_0408_"
author: "Justine"
date: "2021/4/8"
output:
  html_document:    
    toc: yes    
    toc_depth: 3
    toc_float:    
      collapsed: no   
      smooth_scroll: yes  
---
# [Home](Home.html)   
# inclass   
```{r}
a <- 2:9
b <- 1:9
for(j in a){
  for(i in b)
    {
    cat(j, '*', i, ' =', j*i, '\n')
  }
  cat('------------', '\n')
}
```

```{r}
n <- 1:10
ans <- 0
for(i in 1:10){
ans <- ans+i
}
print(ans)
```

```{r}
#length(state.region)
regs <- unique(state.region)
n <- length(regs)
regs_ctr <- numeric(n)
names(regs_ctr) <- regs
for(j in 1:n)
{
    for(i in state.region)
    {
        if(i==regs[j]){
          regs_ctr[j]<-regs_ctr[j]+1
        }
      }
    }
regs_ctr
```

```{r}
ch12_10 <- function(x)
{
  if (x== 0)
     x_sum = 1
  else
    x_sum = x * ch12_10(x-1)
  return(x_sum)
  
}

ch12_10(11)
```

```{r}
for (i in 1:10)
{
  for (j in 1:i)
   cat('*', sep='')
   cat('\n')
}
```

```{r}
for (i in 1:10)
{
  cat(rep('*',i), sep= "", '\n')
}
```

```{r}
cat(rep('*', 5), sep= "")
```

```{r}
n <- 31
star_lines<- seq(1,n,2)

for (i in star_lines)
{
  num_space <- (n-i)/2
  num_star <-  i 
  str_space <- ""
  str_star <- ""
   
  if (num_space  > 0 )
  {
    for (k in 1:num_space) str_space <- cat(str_space, " ", sep='')
  }
  for (m in 1:num_star) str_star <-  cat(str_star , "*", sep='')
 
  cat (str_space, str_star, str_space,  sep='', "\n") 
}
```

---   

# afterclass    
## 第十二章是非題      
1.(O)下列是程式片段A:        
    if(deg>200){        
      net.price <- net.price * 1.15       
    }       
    下列是程式片段B:           
    if(deg>200) net.price <- net.price * 1.15          
    上述2個片段其實是做同樣的工作          
  
```{r}
deg <-100
if(deg>200){
    net.price <- net.price * 1.15
}
if(deg>200) net.price <- net.price * 1.15
```
3.(O)以下是一個電力公司收取電費標準的程式設計,請問以下設計是否對用電量少的小市民較有利?   
```{r}
efee <- function(deg, unitPrice = 50)
{
  net.price <- deg * unitPrice
  if( deg > 100 )
    net.price <- net.price * 1.15
  else
    net.price <- net.price * 0.85
  round(net.price)
}
```
5.(O)設計遞迴式函數,有一個很大的特色是,每次呼叫自己時,都會使問題越來越小       

7.(O)switch敘述無法處理向量資料       

## 第十二章選擇題   
1.(B)以下何者非R迴圈指令?       
    (A)for (B)until (C)repeat (D)while        
    
3.(B)有程式如下:        
```{r}
x <- 5
y <- if(x < 3){
  NA
  }else{
  5
}
print(y)
```
    
    上述執行後,執行結果為何?           
    (A)[1]NA (B)[1]5 (C)[1]3 (D)[1]10       
    
5.(D)執行以下程式碼後:       
    > a <- 1:5    
    > b <- 5:1    
    > d <- ifelse( a < b, a, b)   
    (A)系統出現error    
    (B)該程式碼成功執行,d的值為[1,2,3,4,5]  
    (C)該程式碼成功執行,d的值為[1,2,3,4,5],但系統會出現warning    
    (D)該程式碼成功執行,d的值為[1,2,3,2,1]    

```{r}
a <- 1:5
b <- 5:1
d <- ifelse( a < b, a, b)
d
```
7.(D)有函數如下:       
```{r}
totalprice <- function(deg, unitPrice = 50)
{
  net.price <- deg * unitPrice
  tp <- net.price * if(deg > 100) 1.15 else 0.85
  round(tp)
}
totalprice(200)
```
    如果輸入下列指令,結果為何?        
    > totalprice(200)
    (A)程式錯 (B)[1]8500 (C)[1]10000 (D)[1]11500     
    
9.(B)有指令如下,執行結果為何?           
     > ifelse( c(100, 1, 50) > 50, 1, 2)    

```{r}
ifelse( c(100, 1, 50) > 50, 1, 2)    
```
    (A)[1]1 1 2 (B)[1]1 2 2 (C)[1]2 2 1 (D)[1]1 1 1       

# 實例    
11-1    
```{r}
x <- c(0.8932, 0.2345, 0.07641, 0.77351) 
x.percent <- round(x*100, digits = 2)
x.final <- paste(x.percent, sep = "", "%")
print(x.final)
```
11-2    
```{r}
ch11_2 <- function(x)
{
  x.percent <- round(x*100, digits = 2)
  x.final <- paste(x.percent, sep = "", "%")
  return(x.final)
}
new.x <- c(0.8932, 0.2345, 0.07641, 0.77351)
ch11_2(new.x)
```
11-3    
```{r}
ch11_3 <- function(x)
{
  x.percent <- round(x*100, digits = 2)
  x.final <- paste(x.percent, sep = "", "%")
}
ch11_3(new.x)
print(ch11_3(new.x))
```
11-4    
```{r}
ch11_4 <- function(x)
{
  x.percent <- round(x*100, digits = 2)
  paste(x.percent, sep = "", "%")
}
ch11_4(new.x)
```
11-5    
```{r}
ch11_5 <- function(x)
{
  if(!is.numeric(x))
  {
    print("需傳入值向量")
    return(NULL)
  }
  x.percent <- round(x*100, digits = 2)
  paste(x.percent, sep = "", "%")
}
ch11_5(new.x)
ch11_5(c("A", "B", "C"))
```
11-6    
```{r}
ch11_6 <- function(x) x*x
number.x <- c(9, 11, 5)
ch11_6(number.x)
```
11-7    
```{r}
ch11_7 <- function(x) paste(x.percent, sep = "", "%")
ch11_7(new.x)
```
11-8    
```{r}
ch11_8 <- function(x, x.digits)
{
  x.percent <- round(x*100, digits = x.digits)
  paste(x.percent, sep = "", "%")
}
ch11_8(new.x, 0)
ch11_8(new.x, x.digits=0)
ch11_8(new.x, 2)
ch11_8(new.x, x.digits=2)
```
11-9    
```{r}
ch11_9 <- function(x, x.digits=1)
{
  x.percent <- round(x*100, digits = x.digits)
  paste(x.percent, sep = "", "%")
}
ch11_9(new.x)
ch11_9(new.x, 1)
```
11-10   
```{r}
ch11_10 <- function(x, x.digits=0)
{
  x.percent <- round(x*100, digits = x.digits)
  paste(x.percent, sep = "", "%")
}
ch11_10(new.x)
ch11_10(new.x, 2)
ch11_10(new.x, x.digits=2)
```

## 第十一章是非題   
1.(O)在R語言中,也可以將函數想成是一個物件,在RStudio視窗的Console視窗直接輸入函數名稱,可以看到函數的程式碼   
3.(O)函數主體是由大括號("{"和"}")括起來,其實,如果函數主體只有1列,也可以省略大括號            
5.(X)函數是無法作為另一格函數的參數           
7.(O)其實對於一個函數而言,這個函數內部所使用的變數稱區域變數(local variable)       

## 第十一章選擇題   
1.(B)下列函數，如果不傳遞第2個參數設定產生到小數第幾位的百分比，將自
動產生第幾位小數的百分比        
```{r}
e.percent <- function(x,x.digits = 1)
{
  x.percent <- round(x *100, digits = x.digits)
  paste(x.percent, sep = "","%")
}
```
(A)0 (B)1 (C)2 (D)3       

3.(D)有函數如下：        
```{r}
e2.percent <- function(x, ...)
{
  x.percent <- round(x *100, ...)
  paste(x.percent, sep = "","%")
}
e2.percent(0.03456)
e2.percent(0.03456, 2)
e2.percent(0.03456, digits = 2)
#e2.percent(0.03456, xdigits = 2)
```
    下列那一個函數呼叫會有錯誤訊息?        
    (A)> e2.percent(0.03456)          
    (B)> e2.percent(0.03456, 2)       
    (C)> e2.percent(0.03456, digits = 2)          
    (D)> e2.percent(0.03456, xdigits = 2)       
5.(A)有函數如下：       
```{r}
percent <- function(x, ...)
{
  UseMethod("percent")
}
percent.numeric <- function(x, Xfun = round, ...)
{
  x.percent <- Xfun(x *100, ...)
  paste(x.percent, sep = "","%")
}
percent.charcter <- function(x)
{
  paste(x, sep = "","%")
}
percent.default <- function(x)
{
  print("本程式目前只能處理數值和字元向量")
}
```
    上述函數那一個是通用函數（Generic Function）?       
    (A) percent( )           (B) percent.numeric( )       
    (C) percent.character( ) (D) percent.default( )       
7.(B)有函數如下：
```{r}
percent <- function(x, ...)
{
  UseMethod("percent")
}
percent.numeric <- function(x, Xfun = round, ...)
{
  x.percent <- Xfun(x *100, ...)
  paste(x.percent, sep = "","%")
}
percent.charcter <- function(x)
{
  paste(x, sep = "","%")
}
percent.default <- function(x)
{
  print("本程式目前只能處理數值和字元向量")
}
```
    如果呼叫上述的通用函數時，所傳遞的資料是數值資料，實際上將呼叫那一個函數執行真正的工作?
    (A) percent( )           (B) percent.numeric( )       
    (C) percent.character( ) (D) percent.default( )       
    
---   

# selfpractice    
## 第十二章是非題   
2.(X)有一個流程控制片段如下:    
    if(邏輯運算式){       
    系列運算指令A   
    }else{            
    系列運算指令B
    }         
    如果邏輯運算式是FALSE,則會執行系列運算指令A   
    
4.(X)以下是一個電力公司收取電費標準的程式設計,請問以下設計是否對用電量大的市民較有利?   
```{r}
efee <- function(deg, unitPrice = 50)
{
  net.price <- deg * unitPrice
  adjustment <- if( deg > 100 ) 1.15 else 0.85
  total.price <- net.price * adjustment
  round(total.price)
}
```   

6.(X)ifelse()函數最大的缺點是無法處理向量資料   

8.(X)有一指令如下:    
    > ifelse(x >= 1, 2, 3)    
    以上R指令若x=1,則結果為3    
    
## 第十二章選擇題   
2.(B)以下R指令何者結果必定為3?        
    (A)ifelse(x>=3,2,3) (B)ifelse(2>=3,2,3)         
    (C)ifelse(3>=3,2,3) (D)ifelse(y>=3,2,3)         

4.(C)執行以下程式碼後:       
    > a <- 1:5    
    > b <- 5:1    
    > d <- if(a < b) a else b        
    (A)系統出現error    
    (B)該程式碼成功執行,d的值為[1,2,3,4,5]  
    (C)該程式碼成功執行,d的值為[1,2,3,4,5],但系統會出現warning    
    (D)該程式碼成功執行,d的值為[1,2,3,2,1]    

```{r}
a <- 1:5
b <- 5:1
d <- if(a < b) a else b
d
```
6.(B)有程式指令內容如下:       
    > a <- c(0.9, 0.5, 0.7, 1.1)    
    > b <- c(1.2, 1.2, 0.6, 1.0)    
    c為a,b兩個向量當中較大的元素構成:   
    > c   
    [1] 1.2 1.2 0.7 1.1   
    以下哪條命令可以用來生成c?    
    (A)c <- if(a < b) a else b      (B)c <- pmax(a, b)    
    (C)if(a < b) c <- a else c <- b (D)c <- max(a, b)   
    
```{r}
a <- c(0.9, 0.5, 0.7, 1.1)    
b <- c(1.2, 1.2, 0.6, 1.0)
c <- if(a < b) a else b
c
```
```{r}
a <- c(0.9, 0.5, 0.7, 1.1)    
b <- c(1.2, 1.2, 0.6, 1.0)
c <- pmax(a, b)
c
```
```{r}
a <- c(0.9, 0.5, 0.7, 1.1)    
b <- c(1.2, 1.2, 0.6, 1.0)
if(a < b) c <- a else c <- b 
c
```
```{r}
a <- c(0.9, 0.5, 0.7, 1.1)    
b <- c(1.2, 1.2, 0.6, 1.0)
c <- max(a, b)
c
```
8.(D)有函數如下:       
```{r}
ex <- function(x)
{
  if(x == 0)
    x_sum = 1
  else
    x_sum = x * ex(x - 1)
    return(x_sum)
}
ex(5)
```
    如果輸入下列指令,結果為何?        
    > ex(5)       
    (A)程式錯 (B)[1]6 (C)[1]24 (D)[1]120    
    
## 第十二章複選題   
1.(ABC)有函數如下:       
```{r}
ex <- function(deg, unitPrice = 50)
{
 np <- deg * unitPrice
 np = np * ifelse((deg > 100), 1.1, 0.9)
 round(np)
}
ex(50)
ex(100)
ex(200)
ex(300)
ex(60)
```
    下列哪些是正確的執行結果?       
    (A)> ex(50) (B)> ex(100) (C)> ex(200) (D)> ex(300) (E)> ex(60)        
       [1]2250     [1]4500      [1]11000     [1]18000     [1]2400       
       
## 第十一章是非題 
2.(X)在R語言中，也可以將函數想成是一個物件，在RStudio 視窗的Console       
    視窗直接輸入直接輸入函數名稱，可以執行此函數，例如，你設計了一個        
    函數"convert( )"，可以使用下列方式執行此函數    
    >convert  
    
4.(O)在函數呼叫的設計中，R語言提供了3點參數"..."的概念，這種3點參數通常會放在函數參數列表的最後面
6.(O)有一個函數碼如下：
```{r}
exer1 <- function(x,Xfun = round, ...)
{
  x.percent <- Xfun(x * 100, ...)
  paste(x.percent, sep = "", "%")
}
```
    呼叫上述函數時，如果沒有傳遞第2 個參數，此函數將自動執行round( )函數
8.(O)如果一個函數接收到參數後，什麼事都不做，只是將工作分配其他函數執
行，這類函數稱通用函數(Generic Function)        

## 第十一章選擇題       
2.(A)下列函數，如果不傳遞第2個參數設定產生到小數第幾位的百分比，將自動產生第幾位小數的百分比?       
```{r}
e2.percent <- function(x, ...)
{
  x.percent <- round(x *100, ...)
  paste(x.percent, sep = "","%")
}
```
  (A)0 (B)1 (C)2 (D)3     
  
4.(B)下列哪一個函數是print( )函數的預設函數?
    (A) print.list( )      (B) print.default( )       
    (C) print.condition( ) (D) print.restart( )    
    
6.(D)有函數如下：
```{r}
percent <- function(x, ...)
{
  UseMethod("percent")
}
percent.numeric <- function(x, Xfun = round, ...)
{
  x.percent <- Xfun(x *100, ...)
  paste(x.percent, sep = "","%")
}
percent.charcter <- function(x)
{
  paste(x, sep = "","%")
}
percent.default <- function(x)
{
  print("本程式目前只能處理數值和字元向量")
}
```
    如果呼叫上述的通用函數時，所傳遞的資料是數據框（data frame），實際上將呼叫那一個函數執行真正的工作?
    (A) percent( )           (B) percent.numeric( )       
    (C) percent.character( ) (D) percent.default( )       

## 第十一章複選題       
1.(CD)下列哪些函數是通用函數（Generic Function）?       
    (A) sum( )  (B) as.Date( )
    (C) plot( ) (D) print( )   (E) grep( )


# for迴圈練習      
```{r}
for(i in 1:10){
  for(j in 1:i+1){
    cat('*')
  }
cat('\n')
}
```

```{r}
for(i in 1:10){
  for(j in 10:i-1){
    cat(' ')
  }
  for(k in 1:i+1){
    cat('* ')
  }
cat('\n')
}
```
  

---   
# 上課筆記    
unique()標示出現的資料    
