---
title: "wk08_0415_"
author: "Justine"
date: "2021/4/15"
output:
  html_document:
    toc: yes
    toc_depth: 3
    toc_float:
      collapsed: no
      smooth_scroll: yes 
---
# [Home](Home.html)

# inclass   
聖誕樹 practice       
```{r}
for(i in 10:1){
  for(j in 1:(11-i)){
    cat('$')
  }
  for(k in 1:(2*i-1)){
    cat(' ')
  }
  for(j in 1:(11-i)){
    cat('$')
  }
cat('\n')
}
```

```{r}
n <- 19
lines <- seq(n, 1, -2)
for(i in lines)
{
  cat(rep("$", (n-i)/2), sep = '')
  cat(rep(" ", i), sep = '')
  cat(rep("$", (n-i)/2), sep = '')
  cat('\n')
}
```

```{r}
n <- 31
star_lines<- seq(n,1,-2)

for (i in star_lines)
{
  num_space <- (n-i)/2
  num_star <-  i 
  str_space <- ""
  str_star <- ""
   
  if (num_space > 0)
  {
    for (k in num_space:1) str_star <- cat(str_star, "$", sep='')
  }
  for (m in num_star:1) str_space <- cat(str_space , " ", sep='')
   if (num_space > 0)
  {
    for (k in num_space:1) str_star <- cat(str_star, "$", sep='')
  }
  cat (str_star, str_space, str_star,  sep='', "\n") 
}
```

```{r}
#ch6_1
yes.Or.No <- c("Yes","No","No","Yes","Yes")
first.factor <- factor(yes.Or.No)
first.factor
```

```{r}
#ch6_2
yes.Or.No <- c("Yes","No","No","Yes","Yes")
second.factor <- as.factor(yes.Or.No)
second.factor
```

```{r}
#ch6_3
yes.Or.No <- c("Yes","No","No","Yes","Yes")
third.factor <- factor(yes.Or.No,levels = c("Yes","No"))
third.factor
```

```{r}
#ch6_4
directions <- c("East","West","North","East","West")
fourth.factor <- factor(directions)
fourth.factor
```

```{r}
#ch6_5
fifth.factor<- factor(fourth.factor, levels = c("East",
                        "West","South","North"))
fifth.factor
#ch6_7
fifth.factor
as.character(fifth.factor)
#ch6_8
fifth.factor
as.numeric(fifth.factor)
#ch6_9
levels(fifth.factor)
#ch6_10
nlevels(fifth.factor)
#ch6_11
length(fifth.factor)
length(levels(fifth.factor))
#ch6_12
levels(fifth.factor)[2:4]
```

```{r}
#ch6_6
sixth.factor <- factor(fourth.factor, levels = c("East",
              "West","South","North"), labels = c("E","W","S","N"))
sixth.factor
```

```{r}
temperature<- factor(c(28,32, 30,34, 32, 34))
str(temperature)
as.character(temperature)
as.numeric(temperature)
as.numeric(as.character(temperature))
```

```{r}
#ch6_13
str1 <- c("A","B","A","C","D","B","D")
str1.order <- ordered(str1)
str1.order
```

```{r}
#ch6_14
str1<- c("A","B","A","C","D","B","D")
str2.order <- factor(str1, levels=c("D","C","B","A"),
                     ordered=TRUE)
str2.order

#ch6_15
str2.order
which(str2.order >= "B")
```


```{r}
#ch6_16
first.factor
table(first.factor)
str2.order
table(str2.order)
size <- c("small","large","med","large","small","large")
table(size)
```

```{r}
#ch6_17  
size.order <- factor(size, levels=c("small","med","large"),
                     ordered=TRUE)
size.order
table(size.order)
```

```{r}
#ch6_18
table(state.region)
```

```{r}
#ch10_1
x.date<- as.Date("2016-08-01")
x.date
str(x.date)
```

```{r}
#ch10_2
x.date + 0:30
```

```{r}
#ch10_3
x.date - 0:6
```

```{r}
#ch10_4 
weekdays(x.date)
```

```{r}
#ch10_5
weekdays(x.date + 0:6)
```

```{r}
#ch10_6
months(x.date)
```

```{r}
#ch10_7
quarters(x.date)
```

```{r}
#ch10_8
Sys.localeconv()
```

```{r}
#ch10_9  
Sys.Date()
```

```{r}
#ch10_10
new.date <- seq(x.date, by="1 months",length.out=12)
new.date
```

```{r}
#ch10_11
current.date <- Sys.Date()
new.current.date <- seq(current.date,by="2 weeks", length.out=6)
new.current.date
```

```{r}
#ch10_12
new.date2 <- seq(x.date, by ="3 days", length.out=10)
new.date2
```

```{r}
#ch10_13  
as.Date("1 8 2016",format="%d %m %Y")
```

```{r}
#ch10_14
as.Date("1/8/2016", format="%d/%m/%y")
```

```{r}
#ch10_15
as.Date("1 8月 2016",format="%d %B %Y")
```

```{r}
#ch10_16 
Sys.time()
```

```{r}
#ch10_17
x.time <- "1 1 1970, 02:00:00"
x.time.fmt <- "%d %m %Y, %H:%M:%S"
x.Times <- as.POSIXct(x.time, format=x.time.fmt)
x.Times

#ch10_18
x.Times + 330

#ch10_20   
x.Times > Sys.time()
x.Times < Sys.time()
```

```{r}
#ch10_19
as.POSIXct(3600, tz="GMT", origin="2000-01-01")
str(as.POSIXct(3600, tz="GMT", origin="2000-01-01"))
```

```{r}
# more examples
z <- Sys.time()               # the current datetime, as class "POSIXct"
unclass(z)                    # a large integer
floor(unclass(z)/86400)       # the number of days since 1970-01-01 (UTC)
now <- as.POSIXlt(Sys.time()) # the current datetime, as class "POSIXlt"
unlist(unclass(now))          # a list shown as a named vector
now$year + 1900               # see ?DateTimeClasses
months(now); weekdays(now)    # see ?months
```

```{r}
#ch10_21
xNew.Times <- seq(x.Times, by="1 years", length.out=6)
xNew.Times
```

```{r}
#ch10_22 
xlt.time <- "1 1 1970, 02:00:00"
xlt.time.fmt <- "%d %m %Y, %H:%M:%S"
xlt.Times <- as.POSIXlt(x.time, format=x.time.fmt)
xlt.Times

#ch10_23
xlt.Times$year

#ch10_24
xlt.Times$mday
unclass(xlt.Times)
```

```{r}
#ch10_25
num <- c(271450,283661,305312,260354,247530,
         227070,216419, 205854,204459,204414)
num.birth <- ts(num, start=1998, freq=1)
num.birth
```

```{r}
#ch10_26
water <- c(240, 236, 232, 231, 238, 241, 243, 243, 241, 242, 240, 239)
water.levels <- ts(water, start=c(2016, 1),freq=12)
water.levels
```

```{r}
#ch10_27
cash <- c(89778, 92346, 102311, 157800)
cash.info <- ts(cash, start=c(2016,1),freq=4)
cash.info
```

```{r}
#ch10_28
cost <- c(500,345, 220, 218, 670, 1280, 760, 2000, 280, 320)
cost.info <- ts(cost, start=c(2016,42), freq=365)
cost.info
```

```{r}
ch11_5 <- function(x)
{
  if(!is.numeric(x))
  {
    print("need to input numeric vector")
    return(NULL)
  }
  x.percent <- round(x*100, digits=2)
  paste(x.percent,sep="","%")
}


ch11_5(c("a", "b", "c"))
ch11_5(c(5, 4.123, 3.789))
```

---   

# afterclass      

# 第六章是非題    
1.(X)有2個指令如下：   
    > x <- c("Yes", "No", "Yes", "No", "Yes")   
    > y <- factor(x)    
    上述y的Levels數量有5    
    
```{r}
x <- c("Yes", "No", "Yes", "No", "Yes")   
y <- factor(x)
levels(y)
```
3.(O)as.character( ) 函數：可將因子轉換成字串向量       

# 第六章選擇題        
1.(B)有指令如下:       
    > x <- c("Yes", "No", "Yes", "No", "Yes")     
    用哪一個指令，可以得到下列結果?   
    x   
     No Yes   
      2   3       
    (A)rev(x) (B)table(x) (C)factor(x) (D)ordered(x)    
    
```{r}
x <- c("Yes", "No", "Yes", "No", "Yes")
rev(x)
table(x)
factor(x)
ordered(x)
```      

3.(D)以下指令會得到何結果？           
    > x <- c("Yes", "No", "Yes", "No", "Yes")     
    > y <- factor(x, levels = c("Yes", "No"),     
    + labels = c("Y", "N"))   
    > y         
    (A)[1] Yes No  Yes No  Yes                
       Levels: Yes No         
    (B)[1] Yes No  Yes No  Yes          
       Levels: No  Yes        
    (C)[1] Yes No  Yes No  Yes              
       Levels: No < Yes               
    (D)[1] Y N Y N Y             
       Levels: Y N      
       
```{r}
x <- c("Yes", "No", "Yes", "No", "Yes")
y <- factor(x, levels = c("Yes", "No"), labels = c("Y", "N")  )
y
```
       
5.(B)以下指令會得到何結果？        
    > x <- c("Yes", "No", "Yes", "No", "Yes")           
    > y <- factor(x)           
    > as.numeric(y)            
    (A)[1] 1 2 1 2 1  (B)[1] 2 1 2 1 2       
    (C)[1] 1 1 1 2 2  (D)[1] 2 2 1 1 2       
    
```{r}
x <- c("Yes", "No", "Yes", "No", "Yes")
y <- factor(x)    
as.numeric(y)
```

7.(D)以下指令會得到何結果？        
    > x <- c("A", "B", "C", "D", "A", "A")    
    > y <- factor(x)    
    > length(y)    
    (A)[1] 3 (B)[1] 4 (C)[1] 5 (D)[1] 6       
    
```{r}
x <- c("A", "B", "C", "D", "A", "A")
y <- factor(x)
length(y)
```

# 第六章複選題        
1.(ABD)有一個執行結果如下：        
    [1] A B C D A A       
    Levels: A B C D       
    下列哪些指令可以得到上述結果?       
    (A)> x <- c("A", "B", "C", "D", "A", "A")            
       > factor(x)    
    (B)> x <- c("A", "B", "C", "D", "A", "A")       
       > as.factor(x)   
    (C)> x <- c("A", "B", "C", "D", "A", "A")        
       > ordered(x)   
    (D)> x <- c("A", "B", "C", "D", "A", "A")         
       > factor(x, ordered = is.ordered(x))     
    (E)> x <- c("A", "B", "C", "D", "A", "A")    
       > factor(x, levels = c("D", "C", "B", "A"))
       
```{r}
x <- c("A", "B", "C", "D", "A", "A")            
factor(x)    

as.factor(x)   

ordered(x)   

factor(x, ordered = is.ordered(x))    

factor(x, levels = c("D", "C", "B", "A"))
```

# 第六章實作題        
1.將第4章第1題a題目，家人的血型向量，轉成因子               
a. 將家人或親人（至少10人）的血型建立為字元向量，同時為每一個元素建立
名稱，並列印出來。
```{r}
fblood <- c("A","O","O","B","O","B","A","AB","O","O")
blood <- factor(fblood)
blood
```

3.統計（或自行假設）班上20 人的考試成績:        
95,93,84,76,85,73,64,82,77,65,74,43,72,62,89,67,73,65,88,71               
計分方式如下：
A. 90 分( 含) 以上            
B. 80 ~ 89            
C. 70 ~ 79            
D. 60 ~ 69            
E. 60 以下        
請將上述資料建為有序因子，排列方式為A > B > C > D > E           
a. 請列出成績B 以上的人
```{r}
stat.score <- c("A","A","B","C","B","C","D","B","C","D","C","E","C","D","B","D","C","D","B","C")
ordered.grade <- factor(stat.score, levels = c("E", "D", "C", "B", "A"), ordered = TRUE)
which(ordered.grade >= "B")
```

b. 請列出成績F 的人
```{r}
stat.score <- c("A","A","B","C","B","C","D","B","C","D","C","E","C","D","B","D","C","D","B","C")
ordered.grade <- factor(stat.score, levels = c("E", "D", "C", "B", "A"), ordered = TRUE)
which(ordered.grade == "E")
```

c. 請使用table( ) 函數瞭解個成績的分佈
```{r}
stat.score <- c("A","A","B","C","B","C","D","B","C","D","C","E","C","D","B","D","C","D","B","C")
ordered.grade <- factor(stat.score, levels = c("E", "D", "C", "B", "A"), ordered = TRUE)
table(ordered.grade)
```

# 第九章範例                
```{r}
#ch9_1
x <- c("Hello R World")
x
strsplit(x, " ")
```

```{r}
#ch9_2
xVector <- strsplit(x, " ")[[1]]
xVector
#ch9_3
xVector
toupper(xVector)
#ch9_4
xVector
tolower(xVector)
```

```{r}
#ch9_5
baskets.NBA2016.Jordon <- c(12,8,9,5,12)
unique(baskets.NBA2016.Jordon)
```

```{r}
#ch9_6
coffee.Words <- "Coffee produced using the drying method is known as natureal coffee"
coffee.NewWords <- strsplit(coffee.Words, " ")[[1]]
unique(tolower(coffee.NewWords))
```

```{r}
#ch9_7
coffee.str <- c("Boiling","coffee","brings","out","a","bitterly","taste")
coffee.fail1 <- paste(coffee.str)
coffee.fail1
```

```{r}
#ch9_8
coffee.str <- c("Boiling","coffee","brings","out","a","bitterly","taste")
paste(coffee.str)
```

```{r}
#ch9_9
paste(coffee.str, collapse=" ")
```

```{r}
#ch9_10
paste(coffee.str,collapse=NULL)
```

```{r}
#ch9_11
paste(coffee.str, collapse="-")
```

```{r}
#ch9_12
str1 <- letters[1:6]
str2 <- 1:6
paste(str1, str2)
```

```{r}
#ch9_13
str1 <- letters[1:6]
str2 <- 1:6
paste(str1, str2, sep="")
```

```{r}
#ch9_14
str3 <- 1:5
paste(str1,str3,sep="")
```

```{r}
#ch9_15
paste("R", str3, sep="")
```

```{r}
#ch9_16
paste(str1, str2, sep="_")
```

```{r}
#ch9_17 
paste("R", str3, sep="", collapse=" ")
```

```{r}
#ch9_18
paste("R", str3, sep="_", collapse=" ")
```

```{r}
#ch9_19
cardsuit <- c("Spades","Hearts","Diamonds","Clubs")
cardnum <- c("A", 2:10,"J","Q", "K")
deck <- paste(rep(cardsuit, each=13),cardnum)
deck
```

```{r}
#ch9_20
coffee.str
sort(coffee.str)
```

```{r}
#ch9_21
sort(c("Bb","bb"))
sort(c("Bb","bb"), decreasing = TRUE)
```

```{r}
#ch9_22
coffee.str
sort(coffee.str, decreasing = TRUE)
```

```{r}
state.name
```

```{r}
#ch9_23
substr(state.name, start=2, stop=4)
```

```{r}
#ch9_24
grep("M", state.name) 
```

```{r}
#ch9_25
state.name[19]
```

```{r}
#ch9_26
state.name[grep("M", state.name)] 
```

```{r}
#ch9_27
state.name[grep("m", state.name)]   
```

```{r}
#ch9_28
state.name[grep("New", state.name)]  
```

```{r}
#ch9_29
state.name[grep("new", state.name)]  
```

```{r}
#ch9_30
state.name[grep(" ", state.name)] 
```

```{r}
#ch9_31
sub("New","Old", state.name)
```

```{r}
#ch9_32
strtest <- c("test1.xls","test2.xls","test3.xls")
str4 <- sub("test","", strtest)
str4
sub(".xls","",str4)
```

```{r}
#ch9_33
state.name[grep("New|South", state.name)]
str5<- c("ch6.xls","ch7.xls","ch7.c","ch7.doc","ch8.xls")

#ch9_34
str5[grep("ch(6|7).xls",str5)]
str6<- c("ch.xls","ch6.xls","ch7.xls","ch77.xls","ch87.xls","ch88.xls")

#ch9_35
str6[grep("ch(7*|8*).xls", str6)]

#ch9_36
str6[grep("ch(7+|8+).xls", str6)]
```

# 第九章是非題        
1.(X)有系列指令如下：        
    > x <- c("Good Night")    
    > strsplit(x, " ")    
    [[1]]   
    [1] "Good" "Night"      
    由上述可以知道strsplit()函數可以將此段句子拆散成單字，以空格為界，同時傳回向量物件，這個向量物件的元素是串列
    
```{r}
x <- c("Good Night")    
strsplit(x, " ")  
```
    
3.(O)有系列指令如下：        
    > x <- c("A", "B", "A", "C", "B")     
    > unique(x)   
    執行後可以得到下列結果:     
    [1] "A" "B" "C"   
    
```{r}
x <- c("A", "B", "A", "C", "B")     
unique(x)
```
    
5.(X)有系列指令如下：               
    > x1 <- LETTERS[1:6]         
    > x2 <- 1:5       
    > paste(x1, x2)         
    上述指令執行後會有錯誤產生   
    
```{r}
x1 <- LETTERS[1:6]    
x2 <- 1:5     
paste(x1, x2) 
```
    
7.(O)下列指令可以搜尋state.name數據集，州名含2個單字的州       
    > state.name[grep(" ", state.name)]     
    
```{r}
state.name[grep(" ", state.name)]
```
    
# 第九章選擇題        
1.(C)有指令如下：            
    > x <- c("A", "B", "A", "C", "B")       
    下列哪一個指令執行後，可以得到下列結果?       
    [1] "A" "B" "C"     
    (A)> sort(x)      
    (B)> strsplit(x)      
    (C)> unique(x)    
    (D)> grep[unique(" ", x]     
    
```{r}
x <- c("A", "B", "A", "C", "B") 
sort(x)
#strsplit(x)
unique(x)
#grep[unique(" ", x]
```
    
3.(A)有系列指令如下：        
    > str1 <- LETTERS[1:5]    
    > str2 <- 1:5     
    下列哪一指令執行後可以得到下列結果?       
    [1] "A1" "B2" "C3" "D4" "E5"      
    (A)> paste(str1, str2, sep = "")              
    (B)> paste(str1, str2, sep = " ")              
    (C)> paste(str1, str2, collapse = NULL)           
    (D)> paste(str1, str2, collapse = "")           
    
```{r}
str1 <- LETTERS[1:5]    
str2 <- 1:5
paste(str1, str2, sep = "")              
paste(str1, str2, sep = " ")              
paste(str1, str2, collapse = NULL)           
paste(str1, str2, collapse = "")
```
    
5.(C)搜尋R 語言內附的state.name數據，下列哪一指令可以搜尋內含"New"字串的州，執行後可以得到下列結果?           
    [1] "New Hampshire" "New Jersey"    "New Mexico"    "New York"            
    (A)> substr("New", state.name)                          
    (B)> grep("New", state.name)                          
    (C)> state.name[grep("New", state.name)]                       
    (D)> strsplit("New", state.name)            
 
```{r}
#substr("New", state.name)                          
grep("New", state.name)                          
state.name[grep("New", state.name)]                       
strsplit("New", state.name)
```
    
7.(C)有一個字串內容如下：        
    > strtxt <- c("ch.txt", "ch3.txt", "ch33.txt", "ch83.txt", "ch88.txt" )   
    下列哪一指令執行後可以得到下列結果?       
    [1] "ch.txt"   "ch3.txt"  "ch33.txt" "ch83.txt" "ch88.txt"      
    (A)> strtxt[grep("ch3|8).txt", strtxt)]                 
    (B)> strtxt[grep("ch3+|8+).txt", strtxt)]                        
    (C)> strtxt[grep("ch3*|8*).txt", strtxt)]                        
    (D)> strtxt[grep("ch3-|8-).txt", strtxt)]               
    
```{r}
strtxt <- c("ch.txt", "ch3.txt", "ch33.txt", "ch83.txt", "ch88.txt" )
strtxt[grep("ch3|8).txt", strtxt)]                 
strtxt[grep("ch3+|8+).txt", strtxt)]                        
strtxt[grep("ch3*|8*).txt", strtxt)]                        
strtxt[grep("ch3-|8-).txt", strtxt)]
```

# 第九章複選題        
1.(CD)下列哪些函數具有尋找字串的功能？        
    (A) strsplit( ) (B) strsearch( )            
    (C) grep( )     (D) substr( )     (E) unique( )       

# 第九章實作題
1.請將自己姓名轉成英文，可以得到3 個字串。例如："Hung"　"Jiin"　"Kwei"        
請用paste( ) 函數，將上述字串轉成：           
a. "Hung Jiin Kwei"          
```{r}
name <- c("Hung", "Jiin", "Kwei")   
paste(name, collapse = " ")
```

b. "Jiin Kwei Hung"       
```{r}
name <- c("Jiin", "Kwei", "Hung")
paste(name, collapse = " ")
```

c. 請將"Hung Jiin Kwei" 字串轉成"Hung"　　"Jiin"　　"Kwei"            
```{r}
Name <- c("Hung Jiin Kwei")
strsplit(Name, " ")
```

3.搜尋state.name 數據集中，字串含"South" 的州       
```{r}
state.name[grep("South", state.name)]
```

5.搜尋state.name 數據集中，只列出含一個單字的州           
```{r}
state.name[grep(" ", state.name, invert = TRUE)]
```

---           

# selfpractice    
```{r}
for(i in 1:10){
  for(j in 1:(11-i)){
    cat(' ')
  }
  for(k in 1:(2*i-1)){
    cat('*')
  }
  for(j in 1:(11-i)){
    cat(' ')
  }
cat('\n')
}
```

# 第六章是非題    
2.(O)建立因子（factor）時，如果想要縮寫Levels的資料，可以使用labels參數配合levels 參數做設定        
4.(X)as.numeric( )函數：可將數值向量轉換成因子       

# 第六章選擇題        
2.(A)以下指令會得到何結果？           
    > x <- c("Yes", "No", "Yes", "No", "Yes")     
    > y <- factor(x, levels = c("Yes", "No"))     
    > y           
    (A)[1] Yes No  Yes No  Yes              
       Levels: Yes No       
    (B)[1] Yes No  Yes No  Yes            
       Levels: No  Yes        
    (C)[1] Yes No  Yes No  Yes               
       Levels: No < Yes            
    (D)[1] Y N Y N Y                
       Levels: Y N          
       
```{r}
x <- c("Yes", "No", "Yes", "No", "Yes")     
y <- factor(x, levels = c("Yes", "No"))
y
```

4.(C)以下指令會得到何結果？        
    > x <- c("Yes", "No", "Yes", "No", "Yes")           
    > y <- ordered(x)           
    > y         
    (A)[1] Yes No  Yes No  Yes                
       Levels: Yes No       
    (B)[1] Yes No  Yes No  Yes            
       Levels: No  Yes        
    (C)[1] Yes No  Yes No  Yes               
       Levels: No < Yes              
    (D)[1] Y N Y N Y             
       Levels: Y N          
       
```{r}
x <- c("Yes", "No", "Yes", "No", "Yes")
y <- ordered(x)   
y
```
       
6.(B)以下指令會得到何結果？        
    > x <- c("A", "B", "C", "D", "A", "A")    
    > y <- factor(x)    
    > nlevels(y)    
    (A)[1] 3 (B)[1] 4 (C)[1] 5 (D)[1] 6       
    
```{r}
x <- c("A", "B", "C", "D", "A", "A")
y <- factor(x)
nlevels(y)
```

8.(C)以下指令會得到何結果？                   
    > x <- c("A", "B", "C", "D", "A", "A")         
    > y <- factor(x, levels = c("D", "C", "B", "A"),         
    + ordered = TRUE)             
    > which(y >= "A")           
    (A)[1] 2 3 4 (B)[1] 1 1 1 (C)[1] 1 5 6 (D)[1] 2 4 6     
    
```{r}
x <- c("A", "B", "C", "D", "A", "A")    
y <- factor(x, levels = c("D", "C", "B", "A"), ordered = TRUE)   
which(y >= "A") 
```
    
# 第六章實作題        
2.重複前一題，建立因子時，使用levels將血型類別順序設為，"A"、"AB"、"B"、"O"
```{r}
fblood <- c("A","O","O","B","O","B","A","AB","O","O")
blood <- factor(fblood, levels = c("A", "AB", "B", "O"))
blood
```

# 第九章是非題        
2.(B)有系列指令如下：        
    > x <- c("Hello R")   
    > toupper(x)    
    執行後可以得到下列結果   
    [1] "HELLO R"   
    
```{r}
x <- c("Hello R")   
toupper(x)
```
    
4.(X)有系列指令如下：          
    > x1 <- LETTERS[1:3]    
    > x2 <- 1:3     
    > paste(x1, x2)     
    執行後可以得到下列結果      
    [1] "A1" "B2" "C3"      
    
```{r}
x1 <- LETTERS[1:3]    
x2 <- 1:3     
paste(x1, x2)
```
    
6.(X)下列指令可以搜尋state.name 數據集，字串含"M" 的州       
    > substr("M", state.name)
    
```{r}
#substr("M", state.name)
```

8.(X)下列指令可以搜尋state.name 數據集，州名含有"New" 和"South"        
    > state.name[grep("New | South", state.name)]         
    執行後可以得到下列結果      
   [1] "New Hampshire"  "New Jersey"     "New Mexico"     "New York"         
   [5] "South Carolina" "South Dakota"      

```{r}
state.name[grep("New | South", state.name)]
```

# 第九章選擇題        
2.(D)有字串st內容如下：            
    > st    
    [1] "Silicon" "Stone" "Education"     
    下列哪一指令執行後可以得到下列結果?     
    [1] "Silicon Stone Education"       
    (A)> paste(st)                                       
    (B)> paste(st, collapse = NULL)                                    
    (C)> paste(st, sep = "")            
    (D)> paste(st, collapse = " ")
    
```{r}
st <- c("Silicon", "Stone", "Education")
paste(st)                                       
paste(st, collapse = NULL)                                    
paste(st, sep = "")            
paste(st, collapse = " ")
```
  
4.(B)有系列指令如下：        
    > card <- c("Spades", "Hearts", "Diamonds", "Clubs")       
    > cnum <- c("A", 2:10, "J", "Q", "K")       
    下列哪一指令執行後可以得到下列結果?       
    [1] "Spades A"    "Spades 2"    "Spades 3"    "Spades 4"    "Spades 5"    
    [6] "Spades 6"    "Spades 7"    "Spades 8"    "Spades 9"    "Spades 10"    
   [11] "Spades J"    "Spades Q"    "Spades K"    "Hearts A"    "Hearts 2"    
   [16] "Hearts 3"    "Hearts 4"    "Hearts 5"    "Hearts 6"    "Hearts 7"    
   [21] "Hearts 8"    "Hearts 9"    "Hearts 10"   "Hearts J"    "Hearts Q"      
   [26] "Hearts K"    "Diamonds A"  "Diamonds 2"  "Diamonds 3"  "Diamonds 4"      
   [31] "Diamonds 5"  "Diamonds 6"  "Diamonds 7"  "Diamonds 8"  "Diamonds 9"        
   [36] "Diamonds 10" "Diamonds J"  "Diamonds Q"  "Diamonds K"  "Clubs A"     
   [41] "Clubs 2"     "Clubs 3"     "Clubs 4"     "Clubs 5"     "Clubs 6"       
   [46] "Clubs 7"     "Clubs 8"     "Clubs 9"     "Clubs 10"    "Clubs J"     
   [51] "Clubs Q"     "Clubs K"         
    (A)> paste(card[1:52], cnum)                          
    (B)> paste(rep(card, each = 13), cnum)                         
    (C)> paste(rep(card, each = 52), cnum)                      
    (D)> paste(card, cnum)          
    
```{r}
card <- c("Spades", "Hearts", "Diamonds", "Clubs")
cnum <- c("A", 2:10, "J", "Q", "K")
paste(card[1:52], cnum)                          
paste(rep(card, each = 13), cnum)                         
paste(rep(card, each = 52), cnum)                      
paste(card, cnum)
```
    
6.(B)搜尋R語言內附的state.name數據，下列哪一指令可以搜尋州名內含"N"和"M"的州，執行後可以得到下列結果?       
    [1] "Maine"          "Maryland"       "Massachusetts"  "Michigan"      
    [5] "Minnesota"      "Mississippi"    "Missouri"       "Montana"       
    [9] "Nebraska"       "Nevada"         "New Hampshire"  "New Jersey"    
   [13] "New Mexico"     "New York"       "North Carolina" "North Dakota"
    (A)> grep("N|M", state.name)      
    (B)> state.name[grep("N|M", state.name)]                       
    (C)> state.name[grep("N | M", state.name)]                       
    (D)> grep("N | M", state.name)     
    
```{r}
grep("N|M", state.name)      
state.name[grep("N|M", state.name)]                       
state.name[grep("N | M", state.name)]                       
grep("N | M", state.name)
```
    
8.(B)有一個字串內容如下：        
    > strtxt <- c("ch.txt", "ch3.txt", "ch33.txt", "ch83.txt", "ch88.txt")          
    下列哪一指令執行後可以得到下列結果?               
    [1] "ch3.txt"  "ch33.txt" "ch88.txt"    
    (A)> strtxt[grep("ch(3|8).txt", strtxt)]                                 
    (B)> strtxt[grep("ch(3+|8+).txt", strtxt)]                          
    (C)> strtxt[grep("ch(3*|8*).txt", strtxt)]                       
    (D)> strtxt[grep("ch(3-|8-).txt", strtxt)]            

```{r}
strtxt <- c("ch.txt", "ch3.txt", "ch33.txt", "ch83.txt", "ch88.txt")
strtxt[grep("ch(3|8).txt", strtxt)]                                 
strtxt[grep("ch(3+|8+).txt", strtxt)] 
strtxt[grep("ch(3*|8*).txt", strtxt)]
strtxt[grep("ch(3-|8-).txt", strtxt)]
```

# 第九章實作題
2.請建立5 筆姓名字串資料，然後執行排序從小排到大和從大排到小        
```{r}
Name2 <- c("Chang Three", "Chao One", "Lee Four", "Wang Five", "Wang Two")
sort(Name2, decreasing = TRUE)
```

4.搜尋state.name 數據集中，將字串含"M"，改成"m"       
```{r}
sub("M", "m", state.name)
```

6.搜尋state.name 數據集中，列出含"A" 和"M" 的州
```{r}
state.name[grep("A|M", state.name)]
```

---   
# 筆記    
## Ch06       
創建 : factor(), as.factor()    
屬性 :    
- 元素內容    
- 水準 : levels       
- 標籤(代號, 縮寫) : labels       
常用函數 : table( )     

## Ch09       
strsplit( ) : 句子分離; string split                    
toupper( ) tolower : 修改大小寫; to upper case, to lower case       
unique( ) : quiue 獨特 唯一               
paste( ) :  黏貼            
sort( ): 排序           
grep( ): 搜尋 Global Regular Expression Print            
sub( ): 更改 substitue            
as.character( ):轉換物件為文字向量類型                
as.numeric( ):轉換物件為數值向量類型        
rev():向量逆轉        
table():各類資料計數        