---
title: "wk09_0422_"
author: "Justine"
date: "2021/4/22"
output:
  html_document:
    toc: yes
    toc_depth: 3
    toc_float:
      collapsed: no
      smooth_scroll: yes 
---     
# [Home](Home.html)  
# inclass       
3.統計（或自行假設）班上20 人的考試成績:        
95,93,84,76,85,73,64,82,77,65,74,43,72,62,89,67,73,65,88,71               
計分方式如下：
A. 90 分( 含) 以上            
B. 80 ~ 89            
C. 70 ~ 79            
D. 60 ~ 69            
E. 60 以下        
請將上述資料建為有序因子，排列方式為A > B > C > D > E           
a. 請列出成績B 以上的人
```{r}
stat.score <- c(95,93,84,76,85,73,64,82,77,65,74,43,72,62,89,67,73,65,88,71)
length.score <- length(stat.score)
stat.grade <- character(length.score)

for(i in 1:length.score) 
{if (stat.score[i]>=90) stat.grade[i]<-"A" 
  else if (stat.score[i]>=80) stat.grade[i]<-"B"
  else if (stat.score[i]>=70) stat.grade[i]<-"C"
  else if (stat.score[i]>=60) stat.grade[i]<-"D"
  else stat.grade[i] <- "F"}

ordered.grade <- factor(stat.grade, levels=c("F","D","C","B","A"),
                        ordered=TRUE)
which(ordered.grade >= "B")    #a
which(ordered.grade == "F")    #b
table(ordered.grade)           #c
```

```{r}
ch14_17 <- function()
{
  cat("請輸入數值資料，若想結束輸入，可直接按 ENTER")
  x1 <- scan()
  cat(x1,"\n")
  cat("請輸入字元資料，若想結束輸入，可直接按 ENTER")
  x2 <- scan(what = character())
  cat(x2)
}
```
<pre>
(001-01)
大家總是喜歡玩猜拳遊戲，請寫一個與電腦猜拳的遊戲，(1)剪刀 < (2)石頭 < (3)布 < (1)剪刀
使用者輸入1, 2, 3來代表，電腦輸出要是剪刀、石頭、布
</pre>

```{r}
RPS <- c("剪刀","石頭","布")
cat("請輸入數值資料，\n
    輸入1, 2, 3來代表剪刀、石頭、布
    若想結束輸入，可直接按 ENTER\n")
x_user <- scan()
cat("you : ", RPS[x_user], "\n")
x_cpt <- sample(1:3,1)
cat("computer : ", RPS[x_cpt], "\n")
result <- x_user - x_cpt
cat(ifelse(result == 0, "balance",
           ifelse(result == -2, "youwin!", "you lost!")))
```

---

# afterclass    
## 第十四章實例      
```{r}
#ch14_1
getwd()
```

```{r}
#ch14_2
#setwd("D:/RBook")
getwd()
```

```{r}
#ch14_3
file.path("D:","Users", "Jiin-Kwei", "Documents")
```

```{r}
#ch14_4
#setwd(file.path("C:","Users", "Jiin-Kwei", "Documents"))
getwd()
```

```{r}
#ch14_5
dir(path="C:/")
```

```{r}
#ch14_6
dir("C:/")
```

```{r}
#ch14_7
list.files("C:/")
```

```{r}
#ch14_8
list.dirs("D:/office2013")
```

```{r}
#ch14_9
file.exists("C:/test")
file.exists("C:/Widows")
file.exists("C:/M1120.log")
```

```{r}
#ch14_10
dir("D:/RBook")
#file.rename("D:/RBook/tmp2-1.jpg", "D:/RBook/tmp.jpg")
```

```{r}
#ch14_11
#file.create("D:/RBook/sample.txt")
dir("D:/RBook")
```

```{r}
#ch14_12
file.copy("D:/RBook/sample.txt","D:/RBook/nwesam.txt")
```

```{r}
#ch14_13
dir("D:/RBook")
#file.remove("D:/RBook/newsam.txt")
dir("D:/RBook")
```

```{r}
#ch14_14.R
ch14_14 <- function()
{
  cat("R Language")
  cat("\n")
  cat("A road to Big Data.\n")
  x <- 10
  y <- 20
  cat(x, y, "\n")
  cat(x, y, x+y, sep="  ")
  cat("\n")
  cat(x, y, "x+y=", x+y)
}
```

```{r}
#ch14_15.R
mit.Name <- c("Kevin","Peter","Frank","Maggie")
cat(mit.Name, "\n")
mit.Gender <- c("M","M","M","F")
cat(mit.Gender,"\n")
mit.Height <- c(170, 175, 165, 168)
cat(mit.Height,"\n")
```

```{r}
#ch14_16.R
#
ch14_16 <- function()
{
  cat("R Language Today.", file ="~/tch14_16.txt")
}
```

```{r}
#ch14_17.R
cat("請輸入數值資料，若想結束輸入，可直接按 ENTER")
x1 <- scan()
cat(x1,"\n")
cat("請輸入字元資料，若想結束輸入，可直接按 ENTER")
x2 <- scan(what = character())
cat(x2)
```

```{r}
#ch14_18.R
x1 <- scan("C:/Users/ju891/OneDrive/文件/R/Note/ch14_18test1.txt")
cat(x1, "\n")
x2 <- scan("C:/Users/ju891/OneDrive/文件/R/Note/ch14_18test2.txt")
cat(x2, "\n")
x3 <- scan("C:/Users/ju891/OneDrive/文件/R/Note/ch14_18test3.txt")
cat(x3, "\n")
x4 <- scan("C:/Users/ju891/OneDrive/文件/R/Note/ch14_18test4.txt",sep=",")
cat(x4, "逗號是分隔符號\n")
x5 <- scan("C:/Users/ju891/OneDrive/文件/R/Note/ch14_18test2.txt", skip = 3)
cat(x5, "跳過三欄\n")
x6 <- scan("C:/Users/ju891/OneDrive/文件/R/Note/ch14_18test2.txt", skip = 2, nlines = 1)
cat(x6, "跳2欄 僅讀1欄\n")
```

```{r}
#ch14_19.R
write(letters,file="", ncolumns=5)
write(letters, file="")
write(letters, file="C:/Users/ju891/OneDrive/文件/R/Note/ch14_19test1.txt", ncolumns=5)
write(letters, file="C:/Users/ju891/OneDrive/文件/R/Note/ch14_19test2.txt")
x1 <- 1:10
write(x1, "", ncolumn= 4, sep=",")
x2 <- matrix(1:10, nrow=2)
write(x2, file="", ncolumns=5)
```

```{r}
#ch14_20
ch14_20 <- function()
{
  x <- readClipboard()
  print(x)
}
```

```{r}
#ch14_21.R
ch14_21 <- function()
{
  x <- read.table(file="C:/Users/ju891/OneDrive/文件/R/Note/reportdelim.txt", sep="\t",header=TRUE)
  print(x)
}
```

```{r}
#ch14_22  OLD Method
#installed.packages("XLConnect")
#library("XLConnect")
#excelch14 <- file.path("c:/users/mcu/onedrive/r book/ch14/範例1.xlsx")
#excelresult <- readWorksheetFromFile(excelch14,sheet="table2")
```

```{r}
#ch14_23
#excelcsv <- file.path("c:/users/mcu/onedrive/r book/ch14/ch14_23.csv")
excelcsv <- file.path("C:/Users/ju891/OneDrive/文件/R/Note/reportcsv.csv")
xcsv <- read.csv(excelcsv,sep=",")
xcsv
```

```{r}
#ch14_24
#exceldelim <- file.path("c:/users/mcu/onedrive/r book/ch14/reportdelim.txt")
#xdelim <- read.delim(exceldelim,sep="\t")
#xdelim <- read.delim("C:/Users/mcuuser/Downloads/ch14/ex14_5tab.txt",sep="\t")
#xdelim
#ch14_25
#xdelim
#writeClipboard(names(xdelim))
```

```{r}
#ch14_26.R
#write.table(xdelim,file="~/out14_26.txt",sep="\t", row.names=FALSE)
```

```{r}
#ch14_27.R
library(foreign)
#write.foreign(xcsv,"~/df14sas.txt","~/df14.sas",package="SAS")
#file.show("~/df14sas.txt")
```

```{r}
#ch14_28.R
#
library(foreign)
#write.foreign(xcsv,"~/df14spss.sav","~/df14.sps", package="SPSS")
#file.show("~/df14spss.sav")
#file.show("~/df14.sps")
```

```{r}
#ch14_29.R
#讀取SPSS資料集檔案"df14SPSS.sav"，產生數據框
#my.frame <- read.spss("C:/Users/herbt/OneDrive/桌面/R  PPT/ch14/CH14SAS_SPSS/df14SPSS.sav",use.value.labels = TRUE, to.data.frame = T)
```

```{r}
#ch14_30.R
#定義SAS執行程式的參照目錄
sashome <- "C:/Program Files/SASHome/SASFoundation/9.4"
#使用read.ssd將SAS永久資料集轉換讀入R程式中
#sasxp <- read.ssd("C:/Users/herbt/OneDrive/桌面/R  PPT/ch14/CH14SAS_SPSS", "df14sas",sascmd = file.path(sashome, "sas.exe"))
```

## 第十四章是非題       
1.(X)file.path( ) 函數可以更改目前工作目錄        
3.(X)cat( )函數主要是做資料輸出，特別是輸出數據框時非常好用       
5.(O)有一指令如下：        
    write(letters, file = "")       
    下列是其執行結果輸出的前5列：       
    a   
    b   
    c   
    d   
    e   
```{r}
write(letters, file = "") 
```
    
## 第十四章選擇題       
1.(C)下列哪一個函數可以讀取剪貼簿資料?
(A)read.delim( )    (B)scan( )        
(C)readClipboard( ) (D)readline( )        
3.(D)哪一個函數可以讀取Excel檔案資料?        
(A)scan( ) (B)readClipboard( )        
(C)read( ) (D)readWorksheetFromFile( )        
5.(C)檔案的延伸檔名是txt 時，它的各欄位資料以什麼做分隔?        
(A)\t (B)\n (C)TAB (D)逗號        
7.(C)下列輸出函數，會將資料輸出至哪裡？        
    > write.table(x,file = "clipboard", sep = "\t", row.names = FALSE)
    >
    (A)螢幕   (B)Clipboard 檔案   
    (C)剪貼簿 (D)程式碼錯   

## 第十四章複選題       
1.(BC)下列那些函數可以讀取剪貼簿?（選擇2項）        
(A)scan( )          (B)read.table( )        
(C)readClipboard( ) (D)read.delim( )        
(E)read.csv( )        

## 第十四章實作題       
1.請設計程式，此程式會要求輸入姓名，然後請回應"Welcome" 和所輸入的姓名        
```{r}
cat("HELLO! 您好! 請輸入您的姓名,輸入完成後請按兩次ENTER")
Name <- scan(what='c')
cat(Name,"\n")
cat("HELLO! 您好!", Name)
```

3. 請參考實例ch14_18.R，但將資料改成有10 筆，讀取後執行下列工作       
a. 求總計       
```{r}
x1 <- scan("C:/Users/ju891/OneDrive/文件/R/Note/ch14_18test1.txt")
cat(x1, "\n")
Sum <- sum(x1)
cat("總和= ",Sum)
```

b. 求平均  
```{r}
x1 <- scan("C:/Users/ju891/OneDrive/文件/R/Note/ch14_18test1.txt")
cat(x1, "\n")
Average <- mean(x1)
cat("平均= ",Average)
```

c. 求最大值       
```{r}
x1 <- scan("C:/Users/ju891/OneDrive/文件/R/Note/ch14_18test1.txt")
cat(x1, "\n")
Max <- max(x1)
cat("最大值= ",Max)
```

d. 求最小值       
```{r}
x1 <- scan("C:/Users/ju891/OneDrive/文件/R/Note/ch14_18test1.txt")
cat(x1, "\n")
Min <- min(x1)
cat("最小值= ",Min)
```

