---
title: "wk10_0429_"
author: "Justine"
date: "2021/4/29"
output:
  html_document:
    toc: yes
    toc_depth: 3
    toc_float:
      collapsed: no
      smooth_scroll: yes       
---       

# [Home](Home.html)  

# inclass   
wk10_0429_迴圈_筆記整理         
筆記整理說明         
word        
markdown 目錄       
---
title: "wk08_0415_TOC"                
author: "R434"               
date: "2021/4/15"              
output:                   
  html_document:                          
    toc: true                         
    toc_depth: 2               
    toc_float:               
      collapsed: false                
      smooth_scroll: false                
toc :　table of content               
float : 漂浮               
collapsed : 崩潰                
scroll : 滾動               
markdown 目錄       
---   

# afterclass        
## 第七章實例       
```{r}
#ch7_1
mit.Name <- c("Kevin","Peter","Frank","Maggie")
mit.Gender <-c("M","M","M","F")
mit.Height <- c(170,175,165,168)
mit.info <- data.frame(mit.Name, mit.Gender, mit.Height)
mit.info
```

```{r}
#ch7_2
names(mit.info)
colnames(mit.info)
```

```{r}
#ch7_3
row.names(mit.info)
```

```{r}
#ch7_4  
names(mit.info)[1] <- "m.name"
names(mit.info)
```

```{r}
#ch7_5
names(mit.info) <- c("Name","Gender","Height")
names(mit.info)
mit.info
str(mit.info)
```

```{r}
#ch7_6
mit.Newinfo <- data.frame(mit.Name, mit.Gender, mit.Height, stringsAsFactors=FALSE)
str(mit.Newinfo)
```

```{r}
#ch7_7
mit.Newinfo[, "mit.Name"]
```

```{r}
#ch7_8
mit.Newinfo[ 2, ]
```

```{r}
#ch7_9
mit.Newinfo[ 3, "mit.Name"]
```

```{r}
#ch7_10
mit.Newinfo[ 3, 1]
```

```{r}
#ch7_11
mit.Newinfo$mit.Name
mit.Newinfo[, 1]
mit.Newinfo[, "mit.Name"]
```

```{r}
#ch7_12
mit.Newinfo[1]
str(mit.Newinfo[1])
mit.Newinfo[-1]
str(mit.Newinfo[-1])

names(mit.Newinfo)<- c("Name","Gender","Height")
```

```{r}
#ch7_13
Mit.Newinfo <- rbind(mit.Newinfo, c("Amy","F", 161))
Mit.Newinfo
```

```{r}
#ch7_14
mit.Newstu <- data.frame(Name=c("Tony","Julia"), Gender=c("M","F"),Height=c(171,163))
Mit.Newinfo2 <- rbind(Mit.Newinfo,mit.Newstu)
Mit.Newinfo2
```

```{r}
#ch7_15
Mit.Newinfo2[c("8","9"), ] <- c("Ivan","Ira","M","M",181, 166)
Mit.Newinfo2
```

```{r}
#ch7_16
Weight <- c(65, 71, 58, 55)
mit.Newinfo$Weight <- Weight
mit.Newinfo
```

```{r}
#ch7_17
Age <- c(19, 20, 20, 19)
Score <- c(88, 91, 75, 80)
mit.addinfo <- data.frame(Age, Score)
mit.Finalinfo <- cbind(mit.Newinfo, mit.addinfo)
mit.Finalinfo
```

---       

# selfpractice    
## 第七章是非題       
1.(X)數據框(data frame)是由一系列的欄向量(column vector)所組成,我們可以將它視為矩陣的擴充        
2.(X)colnames( )是唯一一個可查詢和取得數據框(data frame)的函數       
3.(O)假設x.df是一個數據框(data frame),下列2道指令執行結果相同       
    > names(x.df) 或 > colnames(x.df)     

4.(X)數據框(data frame)與矩陣(matrix)的差別之一在於數據框中每一欄
(col)的長度可以不相等，而矩陣中每一欄(col)的長度一定要相等        
5.(X)有系列指令如下：       
    > x.name <- c("John", "Mary")     
    > x.sex <- c("M", "F")    
    > x.weight <- c(70, 50)   
    > x.df <- data.frame(x.name, x.sex, x.weight)   
    > x.df[ , 1]   
    執行後可以得到下列結果    
    [1] John Mary   
    Levels: John Mary     
    
```{r}
x.name <- c("John", "Mary")     
x.sex <- c("M", "F")    
x.weight <- c(70, 50)   
x.df <- data.frame(x.name, x.sex, x.weight)   
x.df[ , 1]   
```

6.(X)有系列指令如下：    
    > x.name <- c("John", "Mary")     
    > x.sex <- c("M", "F")    
    > x.weight <- c(70, 50)   
    > x.df <- data.frame(x.name, x.sex, x.weight, stringsAsFactors = FALSE)    
    > x.df[2, 1]      
    執行後可以得到下列結果    
    [1] Mary   
    Levels: John Mary     
    
```{r}
x.name <- c("John", "Mary")     
x.sex <- c("M", "F")    
x.weight <- c(70, 50)   
x.df <- data.frame(x.name, x.sex, x.weight, stringsAsFactors = FALSE)   
x.df[2, 1] 
```

7.(O)cbind( )函數，可將2個數據框組合        

## 第七章選擇題         
1.(D)下列哪一類型的數據結構可允許有不同資料型態?        
  (A)向量Vector    (B)矩陣Matrix        
  (C)陣列組 Array  (D)數據框Data Frame        
2.(D)由以下指令可以判斷，mtcars物件是什麼數據類型?        
  > str(mtcars)     
  'data.frame':	32 obs. of  11 variables:     
  $ mpg : num  21 21 22.8 21.4 18.7 18.1 14.3 24.4 22.8 19.2 ...     
  $ cyl : num  6 6 4 6 8 6 8 4 4 6 ...     
  $ disp: num  160 160 108 258 360 ...     
  $ hp  : num  110 110 93 110 175 105 245 62 95 123 ...      
  $ drat: num  3.9 3.9 3.85 3.08 3.15 2.76 3.21 3.69 3.92 3.92 ...     
  $ wt  : num  2.62 2.88 2.32 3.21 3.44 ...      
  $ qsec: num  16.5 17 18.6 19.4 17 ...      
  $ vs  : num  0 0 1 1 0 1 0 1 1 1 ...       
  $ am  : num  1 1 1 0 0 0 0 0 0 0 ...     
  $ gear: num  4 4 4 3 3 3 3 4 4 4 ...     
  $ carb: num  4 4 1 1 2 1 4 2 2 4 ...     
  (A)向量Vector (B)矩陣Matrix     
  (C)因子Factor (D)數據框Data Frame     
  
3.(B)由以下指令可以判斷，mtcars物件有多少欄位?        
  > str(mtcars)     
  'data.frame':	32 obs. of  11 variables:     
  (A)10 (B)11 (C)12 (D)13     

4.(B)以下指令會得到何結果？        
  > x.name <- c("John", "Mary")     
  > x.sex <- c("M", "F")    
  > x.weight <- c(70, 50)   
  > x.df <- data.frame(x.name, x.sex, x.weight, stringsAsFactors = FALSE)    
  > x.df[1, 1]  
  (A)[1] "Mary"           (B)[1] "John"         
  (C)[1] Mary             (D)[1] John        
     Levels: John Mary       Levels: John Mary        
  
```{r}
x.name <- c("John", "Mary")     
x.sex <- c("M", "F")    
x.weight <- c(70, 50)   
x.df <- data.frame(x.name, x.sex, x.weight, stringsAsFactors = FALSE)   
x.df[1, 1] 
```

5.(A)以下指令會得到何結果？        
  > x.name <- c("John", "Mary")     
  > x.sex <- c("M", "F")    
  > x.weight <- c(70, 50)   
  > x.df <- data.frame(x.name, x.sex, x.weight, stringsAsFactors = FALSE)    
  > names(x.df) <- c("name", "sex", "weight")     
  > x.df    
  (A)  name sex weight      (B)  x.name x.sex x.weight      
     1 John	  M	    70         1   John	    M	      70		    
     2 Mary	  F	    50         2   Mary	    F	      50          
  (C)[1] Mary               (D)[1] John        
     Levels: John Mary         Levels: John Mary          

```{r}
x.name <- c("John", "Mary")     
x.sex <- c("M", "F")    
x.weight <- c(70, 50)   
x.df <- data.frame(x.name, x.sex, x.weight, stringsAsFactors = FALSE)   
names(x.df) <- c("name", "sex", "weight") 
x.df
```

6.(C)以下指令執行後，可以獲得多少筆資料？       
  > x.name <- c("John", "Mary")     
  > x.sex <- c("M", "F")    
  > x.weight <- c(70, 50)   
  > x.df <- data.frame(x.name, x.sex, x.weight, stringsAsFactors = FALSE)  
  > y.df <- rbind(x.df, c("Frankie", "M", 66))      
  (A)1 (B)2 (C)3 (D)4         
  
```{r}
x.name <- c("John", "Mary")     
x.sex <- c("M", "F")    
x.weight <- c(70, 50)   
x.df <- data.frame(x.name, x.sex, x.weight, stringsAsFactors = FALSE)
y.df <- rbind(x.df, c("Frankie", "M", 66)) 
```
  
7.(C)以下指令會得到何結果？            
  > x.name <- c("John", "Mary")     
  > x.sex <- c("M", "F")    
  > x.weight <- c(70, 50)   
  > x.df <- data.frame(x.name, x.sex, x.weight)     
  > age <- c(23,20)   
  > y.df <- data.frame(age)   
  > new.df <- cbind(x.df, y.df)   
  > new.df
  (A)  x.name x.sex x.weight            (B)   x.name x.sex  x.weight         
     1   John	    M	      70               1    John	    M	      70      
     2   Mary	    F	      50               2    Mary	    F	      50        
                                           3 Frankie      M       66       
  (C)  x.name x.sex x.weight age        (D)   name sex weight     
     1   John	    M	      70  23           1  John	 M	   70             
     2   Mary	    F	      50  20           2  Mary	 F	   50         
     
```{r}
x.name <- c("John", "Mary")     
x.sex <- c("M", "F")    
x.weight <- c(70, 90)   
x.df <- data.frame(x.name, x.sex, x.weight)
age <- c(23,20) 
y.df <- data.frame(age)
new.df <- cbind(x.df, y.df)
new.df
```
