---
title: "wk11_0506_"
author: "Justine"
date: "2021/5/6"
output:
  html_document:
    toc: true
    toc_depth: 3
    toc_float:
      collapsed: false
      smooth_scroll: false 

---

# [Home](Home.html)              
# inclass   
<pre>
5. 請利用Excel建立14-5-1節的試算表，然後利用R語言計算下列結果。
      a. 各茶產品各年度的銷售總量。
      b. 各茶產品各年度的銷售總營業額。
      c. 每一位業務員在各年度的總營業額。
</pre>
```{r}
#讀取剪貼簿資料
 #x <- read.table(file="clipboard", sep="\t", header = T) 
 #print(x)
```

```{r}
excelCSV <- file.path("ch14-5-1Tea.csv") #file.path:將片段路徑結合成一個目錄
#xCsv <- read.csv(excelCSV, sep=",")
x <- read.csv(excelCSV, sep=",")
```


```{r}
# a. 各茶產品各年度的銷售總量。
teas <- unique(x[,"Product"])
years <- unique(x[,"Year"])

n_tea <- length(teas) #計算向量物件長度
n_year <- length(years)

ty.df <- data.frame(numeric(n_tea),numeric(n_year)) #建立數據框
row.names(ty.df) <- teas
colnames(ty.df) <- years

str(ty.df)

n <- length(x[,1])
```

```{r}
n <- length(x[,1])
for(i in 1:n)
{
  if(x[i,"Product"] == "Black Tea")
  {
    if (x[i,"Year"] == 2015)ty.df["Black Tea","2015"] = ty.df["Black Tea","2015"] + x[i,"Quantity"]
    if(x[i,"Year"] == 2016) ty.df["Black Tea","2015"] = ty.df["Black Tea","2015"] + x[i,"Quantity"]
  }
}
ty.df

```

```{r}
n <- length(x[,1])

for (i in 1 : n)
{
  for (k in years)
  {
    if (x[i, "Year"] == k)
     {
      for (j in teas)
        if (x[i, "Product"]== j) ty.df[j,as.character(k)] = ty.df[j,as.character(k)] + x[i, "Quantity"]
  }
  }
}
  
ty.df

```

```{r}
class(x)
str(x)
colnames(x)
row.names(x)
```

TA專區
```{r}
#ch7_18

baskets.NBA2016.Team <- x

 baskets.TNBA2016 <- t(baskets.NBA2016.Team) #Trandpose
 baskets.NBA.dfTeam <- data.frame(baskets.TNBA2016)
 baskets.NBA.dfTeam

str(baskets.NBA2016.Team )
class(baskets.NBA2016.Team ) 

str(baskets.TNBA2016)
class(baskets.TNBA2016)
      
str( baskets.NBA.dfTeam)
class(baskets.NBA.dfTeam)



```

# afterclass        
```{r}
# ch13_1.R
ch13_1 <- function()
{
  an_info <- matrix(c(8,9,6,5,7,2, 10,6,8),ncol=3)
  colnames(an_info)<- c("Tiger","Lion","Leopard")
  rownames(an_info)<- c("Day 1", "Day 2", "Day 3")
  print(an_info)
  apply(an_info, 1, min)
  apply(an_info, 2, max)
  apply(an_info, 2, sd)
  apply(an_info, 1, sum)
}
```

```{r}
# ch13_3.R
ch13_3 <- function()
{
  an_info <- matrix(c(8,NA,6,5,7,2, 10,6,8),ncol=3)
  colnames(an_info)<- c("Tiger","Lion","Leopard")
  rownames(an_info)<- c("Day 1", "Day 2", "Day 3")
  print(an_info)
  apply(an_info, 2, max, na.rm=TRUE)
}
```

```{r}
# ch13_5.R
ch13_5 <- function()
{
  sstr <- as.character(state.region)
  vec.income <- state.x77[,2]
  names(vec.income)<- NULL
  a.income <- tapply(vec.income,factor(sstr,
                                       levels=c("Northeast","South","North Central",
                                                "West")), mean)
  return(a.income)
}
str(iris)
head(iris)
```

```{r}
#ch13_7
sapply(iris,class)
```

```{r}
#ch13_9
sapply(iris,function(y) ifelse(is.numeric(y), mean(y), NA))
```

---   

# selfpractice        
```{r}
# ch13_2.R
ch13_2 <- function()
{
  an_info <- matrix(c(8,NA,6,5,7,2, 10,6,8),ncol=3)
  colnames(an_info)<- c("Tiger","Lion","Leopard")
  rownames(an_info)<- c("Day 1", "Day 2", "Day 3")
  print(an_info)
  apply(an_info, 2, max)
}
```

```{r}
# ch13_4.R
ch13_4 <- function(deg, customer, unitprice = 50)
{
  listprice <- deg*unitprice*ifelse(deg>150,0.8, 1)
  adj <- sapply(customer, switch, goverment=0.8, company = 1.2, 1)
  finalprice <- listprice*adj
  round(finalprice)
}
deginfo <- c(80, 80, 200, 200)
custinfo <- c("goverment", "company", "company","goverment")
ch13_4(deginfo, custinfo)

poorinfo <- c(TRUE, FALSE, FALSE, TRUE)
class(poorinfo)
class(deginfo)
class(custinfo)
testinfo <- data.frame(deginfo, custinfo, poorinfo)
sapply(testinfo,class)

lapply(testinfo, unique)

sapply(testinfo, unique)
sapply(testinfo, unique, simplify= FALSE)

tapply(state.region, state.region, length)
str(state.x77)
tapply(state.x77[,1],state.region,sum)
tapply(state.x77[,2],state.region,mean)
```

```{r}
#ch13_6
lapply(iris,class)
```

```{r}
#ch13_8
sapply(iris,mean)
```

```{r}
#ch13_10
tapply(iris$Petal.Length, iris$Species, mean)
tapply(iris$Sepal.Length, iris$Species, mean)
```

## 第十三章是非題              
1.(O)使用apply( )函數時，如果物件資料是矩陣，若第2個參數MARGIN是2，代表將計算每一個欄(column)        
2.(O)使用apply( )函數時，如果物件資料是矩陣，若第2個參數MARGIN是1，代表將計算每一個列(row)       
3.(X)使用sapply( )函數後，所傳回的資料是串列(list)        

## 第十三章選擇題       
1.(A)使用apply( )函數時，若物件內含NA，應如何設定參數，則可以忽略此NA產生的影響?       
  (A) na.rm = TRUE (B) na.rm = FALSE            
  (C) is.na = TRUE (D) is.na = FALSE            
2.(D)哪一個函數主要是使用一個因子或因子列表，執行指定的函數操作，最後獲得彙總資訊?       
  (A)apply( ) (B)sapply( ) (C)lapply( ) (D)tapply( )        
3.(C)有函數如下：  
```{r}
ex <- function()
{
  an <- matrix(c(8,NA,6,5,7,2,10,6,8),ncol = 3)
  colnames(an) <- c("Tiger", "Lion", "Leopard")
  rownames(an) <- c("Day 1", "Day 2", "Day 3")
  print(an)
  apply(an, 2, max, na.rm = TRUE)
}
ex()
```
  上述執行後，Tiger 最大出現次數為何？        
  (A)	10 (B) NA (C) 8 (D) 7       
4.(D)有函數如下：  
```{r}
ex <- function()
{
  an <- matrix(c(8,NA,6,5,7,2,10,6,8),ncol = 3)
  colnames(an) <- c("Tiger", "Lion", "Leopard")
  rownames(an) <- c("Day 1", "Day 2", "Day 3")
  print(an)
  apply(an, 2, max, na.rm = TRUE)
}
ex()
```
  上述執行後，Lion 最大出現次數為何？       
  (A) 10 (B) NA (C) 8 (D) 7       
5.(B)有函數如下：       
```{r}
ex <- function()
{
  an <- matrix(c(8,NA,6,5,7,2,10,6,8),ncol = 3)
  colnames(an) <- c("Tiger", "Lion", "Leopard")
  rownames(an) <- c("Day 1", "Day 2", "Day 3")
  print(an)
  apply(an, 2, max)
}
ex()
```
  上述執行後，Tiger 最大出現次數為何？               
  (A)	10 (B) NA (C) 8 (D) 7         
6.(A)有函數如下：        
```{r}
ex <- function()
{
  an <- matrix(c(8,NA,6,5,7,2,10,6,8),ncol = 3)
  colnames(an) <- c("Tiger", "Lion", "Leopard")
  rownames(an) <- c("Day 1", "Day 2", "Day 3")
  print(an)
  apply(an, 2, max)
}
ex()
```
  上述執行後，Leopard 最大出現次數為何？        
  (A) 10 (B) NA (C) 8 (D) 7       
7.(B)已知矩陣a內容如下：        
  > a <- matrix(1:9, nrow = 3, byrow = TRUE)       
  > a       
        [,1] [,2] [,3]    
  [1,]    1    2    3     
  [2,]    4    5    6     
  [3,]    7    8    9     
  若想要知道每一個column的和，如下所示，可以使用以下何指令：      
  [1] 12 15 18    
  (A) apply(a, 1, sum) (B) apply(a, 2, sum)     
  (C) sum(a)           (D) sum(a[, 1:3])      
  
```{r}
a <- matrix(1:9, nrow = 3, byrow = TRUE)
a
apply(a, 1, sum)
apply(a, 2, sum)
sum(a)
sum(a[, 1:3])
```
  
8.(A)已知矩陣a內容如下：        
  > a <- matrix(1:9, nrow = 3, byrow = TRUE)       
  > a       
        [,1] [,2] [,3]    
  [1,]    1    2    3     
  [2,]    4    5    6     
  [3,]    7    8    9     
  若想要知道每一個row 的和，如下所示，可以使用以下何指令：   
  [1] 6 15 24   
  (A) apply(a, 1, sum) (B) apply(a, 2, sum)     
  (C) sum(a)           (D) sum(a[, 1:3])      
  
```{r}
a <- matrix(1:9, nrow = 3, byrow = TRUE)
a
apply(a, 1, sum)
apply(a, 2, sum)
sum(a)
sum(a[, 1:3])
```

9.(D)參考下列data.frame:       
  > age <- c(26,29,29,24,25,21,23,29)       
  > gender <- c("M","F","M","F","M","F","M","F")      
  > a <- data.frame(age, gender)    
  > a     
    age gender      
  1  26	     M	      		
  2  29	     F			
  3  29	     M			
  4  24	     F			
  5  25	     M			
  6  21	     F			
  7  23	     M			
  8  29	     F
  想要分別計算男生、女生的平均年紀，如下所示，可以使用以下何指令：            
        F     M       
    25.75 25.75     
  (A) mean(a$age, by = a$gender)
  (B) mean(a["age", "gender"])
  (C) sapply(a, mean)
  (D) tapply(a$age, a$gender, mean)

  
```{r}
age <- c(26,29,29,24,25,21,23,29)       
gender <- c("M","F","M","F","M","F","M","F")      
a <- data.frame(age, gender)    
a 
mean(a$age, by = a$gender)
mean(a["age", "gender"])
sapply(a, mean)
tapply(a$age, a$gender, mean)
```

---       

# 補充筆記        
apply(x,Margin,Fun)       
sapply(x,Fun) 簡化執行結果        
lapply(x,Fun) 傳回串列        
tapply(x,Index,Fun) 執行指定函數操作        
