---
title: "wk12_0513_"
author: "Justine"
date: "2021/5/13"
output:
  html_document:    
    toc: yes    
    toc_depth: 3
    toc_float:    
      collapsed: no   
      smooth_scroll: yes
---   

# [Home](Home.html)  
# inclass   
### <b>題目</b>
#### <font color=green><b>目的</b></font> :
1. 研究如何運用R語言來進行文字探勘
2. 應用文字探勘所得到的資料進行分析
3. 透過天龍八部角色之間進行比較分析
4. 利用關聯性分析選取與男女主角相關的重要人物
5. 利用R語言繪製文字雲

#### <font color=green><b>解法邏輯思考</b></font> :
1.列出所有人名並設定其特殊字串進行探勘
2.利用for迴圈進行矩陣的次數加減
3.接著彙整同一個人物出現次數，因為一個人可能會有不同名稱
4.最後運運直條圖，及相關係數分析去找出想要的結果

#### <font color=green><b>函數/結構/語法</b></font> : 
1.  paste()連接兩字的函數
2.  gsub()替換函數中的加號
3.  matrix()建立一個矩陣的方法
4.  apply()取代for迴圈的方法
5.  strsplit()切割字串的方法
6.  sort()對向量進行從小到大的排序
7.  grep()對向量中的具有特定條件的元素進行查詢
8.  barplot()創建條形圖
9.  cor()計算相關係數
10. wordcloud()繪製詞雲圖

#### <font color=green><b>逐行or區段說明</b></font> :

將所有人物名稱以c1代替，k為c1之長度，也就是人名總數為45，c3為將前九個人名以CA01到CA09命名，第十位到第四十五位以CA10到CA45命名，c2為將c3的所有字串加上"~"。

```{r}
rm(list=ls())
#定義主要人物之人名
c1 <- c("喬峰","喬幫主","蕭峰","蕭大王","蕭大俠","虛竹","段譽","阿朱","阮姑娘","阿紫",
        "語嫣","王姑娘","婉清","婉兒","清兒","鍾靈","靈兒","靈妹","段正明","段皇爺",
        "段正淳","段王爺","刀白鳳","秦紅棉","甘寶寶","阮星竹","李青蘿","康敏","慕容復","慕容博",
        "鳩摩智","蕭遠山","無崖子","天山童姥","李秋水","蘇星河","丁春秋","段延慶","葉二娘","岳老三",
        "岳老二","雲中鶴","游坦之","王夫人","馬夫人");  
k <- length(c1);
#將人名替代為特殊的英文字串
c3 <- c(paste("CA0",1:9, sep=""), paste("CA",10:k, sep=""))
c2 <-paste( c3,"~",sep="")
```

```{r}
num.hei <- 50   #定義回數  共50回
y <- matrix(0, nrow=k, ncol=num.hei)  
row.names(y)<- c1; colnames(y)<-paste(1:num.hei,"回"); str(y)  

for (j in 1:num.hei){
  file.use <- paste(paste("long/dragon",j, sep=""),".txt",sep="")
  x <- paste( scan(file=file.use,what=character()),collapse=" ");x
  
  for (i in 1:k) {
    x <- gsub(c1[i],c2[i],x, fixed=TRUE);x
  }
  x
  x1 <- strsplit(x,"~"); x1
  
  for (i in 1:k){  y[i,j] <- length(grep(c3[i],x1[[1]]))}
}
#1 人物與回數矩陣
y
```

```{r}
#彙整相同人物使用不同的名稱
copy.y <- y  #先做一份拷貝，再進行匯整整理
copy.y[1,]<-copy.y[1,]+copy.y[2,]+copy.y[3,]+copy.y[4,]+copy.y[5,] #彙整喬峰 						  
copy.y[8,] <-copy.y[8,] + copy.y[9,]#彙整阿朱

copy.y[11,] <- copy.y[11,]+copy.y[12,] #彙整王語嫣
copy.y[13,] <- copy.y[13,]+copy.y[14,]+copy.y[15,] #彙整木婉清
copy.y[16,] <- copy.y[16,]+copy.y[17,]+copy.y[18,] #彙整鍾靈
copy.y[19,] <- copy.y[19,]+copy.y[20,] #彙整段正明
copy.y[21,] <- copy.y[21,]+copy.y[22,] #彙整段正淳
copy.y[40,] <- copy.y[40,]+copy.y[41,] #彙整岳老三
copy.y[27,] <- copy.y[27,]+copy.y[44,] #彙整李青蘿
copy.y[28,] <- copy.y[28,]+copy.y[45,] #彙整康敏
y22<-copy.y[-c(2:5,9,12,14,15,17,18,20,22,41,44,45),] 		
y22    #形成了統一人名後的完整矩陣
```

```{r}
#2  人物出現總次數列表
y.row.sum <- apply(y22,1,sum)
#前十名人物與對應的的長條圖
y.row.sum.first.10 <- sort(y.row.sum,decreasing = TRUE)[1:10]
y.row.sum.first.10
barplot(y.row.sum.first.10,names.arg=names(y.row.sum.first.10),log="y",
        xlab="人名", ylab="log(次數)",main="前十名人物出現log次數統計表")
```


```{r}
#人物相關係數矩陣
cor(t(y22))

#3  人物有出現在哪一回矩陣
y2 <- 1*(y22 & TRUE)
y2.times<- apply(y2,1, sum)
y2.times

#  三大男主角與慕容復比較分析--出現次數
y.row.sum[c("段譽","喬峰","虛竹","慕容復")]
#  三大男主角與慕容復比較分析--回數出現數
y2.times[c("段譽","喬峰","虛竹","慕容復")]

#  女主角比較分析--出現次數
y.row.sum[c("語嫣","阿朱","阿紫","婉清")]
#  女主角比較分析--回數出現數
y2.times[c("語嫣","阿朱","阿紫","婉清")]

#  四大惡人比較分析--出現次數
y.row.sum[c("段延慶","葉二娘","岳老三","雲中鶴")]
#  四大惡人比較分析--回數出現數
y2.times[c("段延慶","葉二娘","岳老三","雲中鶴")]



y2.times.10<- sort(y2.times, decreasing = TRUE)[1:10]
#出現再50回中次數最多的前十名人物及長條圖
y2.times.10
barplot(y2.times.10,names.arg=names(y2.times.10),
        xlab="人名", ylab="次數",main="前十名人物出現次數統計表")
```


```{r}
#段正淳羅曼史的相關分析
wife.vec<-c1 <- c("秦紅棉","甘寶寶","阮星竹","李青蘿","康敏")
#段正淳羅曼史的總出現次數 與 長條圖
apply(y22[wife.vec, ],1,sum)
barplot(apply(y22[wife.vec, ],1,sum),main="段正淳羅曼史比較圖")
#以出現次數多寡繪製的條圖
barplot(sort(apply(y22[wife.vec, ],1,sum),decreasing=TRUE),main="段正淳羅曼史比較圖")

#段正淳情婦的相關係數
cor(t(y22[c("段正淳",wife.vec), ]))
#結果分析-男女主角之間的相關關係
cor(t(y22[c("喬峰","虛竹","段譽","阿朱","阿紫","語嫣","婉清"), ]))
```

```{r}
#install.packages("wordcloud")
library(wordcloud)
wordcloud(wife.vec,apply(y22[wife.vec, ],1,sum),random.order=FALSE,rot.per=.5,
          colors= rainbow(7))  

wordcloud(names(y.row.sum),y.row.sum,scale=c(4,0.5),
          rot.per=0.1,min.freq=30,colors= rainbow(40))  #文字雲描素人物出現次數
```

---   
# afterclass    
```{r}
#installed.packages()
#install.packages("MASS")
```

```{r}
library(MASS)
str(crabs)
head(crabs) #前六筆資料內容
```

```{r}
#ch16_1
state.popu <- state.x77[,1]#取得人口數資料
head(state.popu)#驗證人口資料
names(state.popu) <- NULL #刪除向量元素名稱
head(state.popu)#驗證結果
```

```{r}
#ch16_2
stateUSA <- data.frame(state.name, state.popu, state.area, state.region)#建立數據框
head(stateUSA)
```

```{r}
#ch16_3
names(stateUSA)<- c("name","popu","area","region")#簡化名稱
head(stateUSA)
str(stateUSA)
```

```{r}
#ch16_4
mycar <- mtcars[c(1,2,9,10)]#建立mycars物件，包含原mtcars物件4個欄位,mpg:英里,cyl:汽缸數,am:自排或手排,gear:擋位數
head(mycar)
```

```{r}
#ch16_5
mycar$am <- factor(mycar$am, labels=c("Auto","Manual"))#am欄位改成因子，0表示自排，1表示手排
str(mycar)
head(mycar)
```

```{r}
#ch16_6
sapply(mycar, function(x) length(unique(x)))
```

```{r}
#ch16_7
mean(crabs$CW) #螃蟹甲殼寬度平均
```

```{r}
#ch16_8
mean(mycar$mpg) #汽車平均耗油
```

```{r}
#ch16_9
mean(stateUSA$popu) #每州平均人口數
```

```{r}
x <- c(100, 7, 12, 6)
median(x) 
x <- c(100, 7, 8, 9, 10)
median(x) 
```

```{r}
#ch16_10
mean(mycar$gear)
median(mycar$gear)
```

```{r}
#ch16_11
median(crabs$CW)
```

```{r}
#ch16_12
median(stateUSA$popu)
```

```{r}
#ch16_13
sd(crabs$BD)
```

```{r}
#ch16_14
var(crabs$BD)
```

```{r}
#ch16_15
sd(mycar$mpg)
```

```{r}
#ch16_16
var(mycar$mpg)
```

* range():全距        
```{r}
#ch16_17
range(crabs$CW)
```

```{r}
#ch16_18
range(stateUSA$popu)
```

```{r}
#ch16_19
range(mycar$mpg)
```

* 四分位數
```{r}
# 20 to 25
x <- c(1,3,5,11,23,33,66,99)
quantile(x)
```

```{r}
#ch16_20
quantile(stateUSA$popu)

#ch16_21
quantile(crabs$CW)

#ch16_22
quantile(mycar$mpg)
```

* 百分位數 quantile()
```{r}
#ch16_23
quantile(crabs$CW,probs=c(0.1, 0.9))

#ch16_24
quantile(stateUSA$popu,probs=c(0.1,0.9))

#ch16_25
quantile(mycar$mpg,0.1)
```

```{r}
#ch16_25
table(stateUSA$region)  

#ch16_27
table(crabs$sex)

#ch16_28
table(mycar$am)
```

```{r}
regioninfo <- table(stateUSA$region)
regioninfo
class(regioninfo)
```

```{r}
#ch16_29
regioninfo / sum(regioninfo)
```

```{r}
#ch16_30
crabsinfo <- table(crabs$sex)
crabsinfo / sum(crabsinfo)
```

```{r}
#ch16_31
carinfo <- table(mycar$am)
carinfo / sum(carinfo)
```

* 眾數
```{r}
#ch16_32
index <- regioninfo == max(regioninfo)
index #列出index邏輯向量
names(regioninfo[index])
```


```{r}
#ch16_32_1
index <- carinfo == max(carinfo)
index
names(carinfo)[index]
```


```{r}
#ch16_33
index <- crabsinfo == max(crabsinfo)
index
names(crabsinfo[index])
```

* which.max()
```{r}
#ch16_34
which.max(regioninfo)

#ch16_35
which.max(carinfo)

#ch16_36
which.max(crabsinfo) 
```

```{r}
#ch16_37
hist(stateUSA$popu, col="Green")
```

```{r}
#ch16_38
hist(crabs$CW, col="Gray", main="Histogram of Crab", 
     xlab="Carapace width", ylab="Counter")
```

```{r}
#ch16_39
hist(mycar$mpg, col="Yellow", main="Histogram of MPG",
     xlab="Mile per Gallon")
```

```{r}
#ch16_40
hist(mycar$mpg, col="Yellow", main="Histogram of MPG",
     xlab="Mile per Gallon", breaks=3) #breaks=3
```

```{r}
#ch16_41
hist(crabs$CW, col="Gray", main="Histogram of Crab", xlab="Carapace width",
     ylab="Counter", breaks=c(15,25,35,45, 55)) #設定柱狀區間
```

```{r}
#ch16_42
dencrabs <- density(crabs$CW)#將物件轉成密度物件list
str(dencrabs)#驗證
plot(dencrabs)#繪製密度圖
```

```{r}
#ch16_43
dencars <- density(mycar$mpg)
plot(dencars, main="Miles per Gallon")
```

```{r}
#ch16_44
hist(crabs$CW, freq=FALSE)
dencrabs <- density(crabs$CW)
lines(dencrabs)
```

```{r}
#ch16_45
summary(mycar) #cyl,gear的最小值和第一四分位數相同，轉成因子(ch16_47)

#ch16_46
summary(stateUSA)
```

```{r}
#ch16_47
mycar$cyl <- as.factor(mycar$cyl) #將物件轉成因子
mycar$gear <- as.factor(mycar$gear)
summary(mycar)
```

```{r}
#ch16_48
boxplot(mpg ~ cyl, data=mycar) #cyl對mpg之間的箱型圖
```

```{r}
#ch16_49
boxplot(mpg ~ am, data=mycar, main="am vs mpg", col="Yellow")
```

```{r}
#ch16_50
boxplot(mpg ~ gear, data=mycar, main="gear vs mpg", col="Blue")
```

```{r}
#ch16_51
boxplot(popu ~ region, data=stateUSA,
        main="Region vs Population", col="Green")
#空心圓點:線段的最大值 (空心圓點在線段下:最小值)
```

```{r}
#ch16_52
boxplot(popu ~ region, data=stateUSA,
        main="Region vs Population", col="Green", range=0)
#range=0,指向最大或最小值
```

```{r}
names(iris)
```

```{r}
#ch16_53
cor(iris$Sepal.Length, iris$Sepal.Width) #負相關
```

```{r}
#ch16_54
cor(iris$Petal.Length, iris$Petal.Width) #接近1，強烈正相關
```

```{r}
#ch16_55
cor(iris[-5])
```

```{r}
#ch16_56
plot(iris[-5])

pairs(iris[-5])
```

```{r}
#ch16_57
names(stateUSA)
cor(stateUSA$popu, stateUSA$area)
```

```{r}
#ch16_58
plot(stateUSA[2:3])

```

```{r}
#ch16_59
names(crabs)
cor(crabs[4:8])
```

```{r}
#ch16_60 
mycartable <- with(mycar, table(am, gear)) #各種可能組合的表格
mycartable
```

```{r}
#ch16_61 #建立矩陣
myresearch <- matrix(c(20, 72, 80, 28),ncol=2)
rownames(myresearch) <- c("No.Smoking", "Smoking")
colnames(myresearch) <- c("Lung.cancer","Health")
myresearch

class(mycartable)
class(myresearch)
```

```{r}
#ch16_62 #矩陣轉換為表格
mytable <- as.table(myresearch)
mytable 
class(mytable)

str(myresearch)
str(mytable)
```

```{r}
#ch16_63
mytable["Smoking","Lung.cancer"]
#ch16_64
mytable["No.Smoking","Health"]
```

```{r}
#ch16_65 #轉成數據框
myresearch.df <- as.data.frame(myresearch)
str(myresearch.df)

```

```{r}
#ch16_66 #轉成數據框
mytable.df <- as.data.frame(mytable)
str(mytable.df)
```

```{r}
#ch16_67
addmargins(mytable, margin=2)
```

```{r}
#ch16_68
addmargins(mytable, margin=1)
```

```{r}
#ch16_69
addmargins(mytable)
```

```{r}
#ch16_70
prop.table(mytable)
```

```{r}
#ch16_71
prop.table(mytable, margin=1)
prop.table(mytable, margin=2)
```