---
title: "wk13_0520_"
author: "Justine"
date: "2021/5/20"
output:
  html_document:    
    toc: yes    
    toc_depth: 3
    toc_float:    
      collapsed: no   
      smooth_scroll: yes 
---

# [Home](Home.html)   

# inclass              
```{r}
# 00
#installed.packages()
#install.packages("MASS")
```

```{r}
library(MASS)
str(crabs)
head(crabs)
```

```{r}
#ch16_1
state.popu <- state.x77[,1] #取得人口數資料
head(state.popu) # 驗證人口數資料
names(state.popu) <- NULL #刪除向量元素名稱
head(state.popu) #驗證結果
```

```{r}
#ch16_2
stateUSA <- data.frame(state.name, state.popu, state.area, state.region) 
head(stateUSA)
```

```{r}
#ch16_3
names(stateUSA)<- c("name","popu","area","region") #將數據框的欄位名稱分別簡化為"name","popu","area","region"
head(stateUSA) #驗證結果
str(stateUSA)
```

```{r}
#ch16_4
mycar <- mtcars[c(1,2,9,10)] 
head(mycar)
```

```{r}
#ch16_5
mycar$am <- factor(mycar$am, labels=c("Auto","Manual")) #將mycar物件的am欄位的向量改成因子，同時0表示自排，1表示手排
str(mycar)
head(mycar) #驗證結果
```

```{r}
#ch16_6
sapply(mycar, function(x) length(unique(x)))
```

```{r}
#ch16_7
mean(crabs$CW) #使用crabs物件計算澳洲螃蟹甲殼寬度平均值
```

```{r}
#ch16_8
mean(mycar$mpg)

#ch16_9
mean(stateUSA$popu) #使用stateUSA物件計算美國每周平均人口數
x <- c(100, 7, 12, 6)
median(x) #獲得平均數
x <- c(100, 7, 8, 9, 10)
median(x) #獲得平均數
```

```{r}
#ch16_10
mean(mycar$gear)
median(mycar$gear)
```

```{r}
#ch16_11
median(crabs$CW) #獲得平均數
```

```{r}
#ch16_12
median(stateUSA$popu)
```

```{r}
#ch16_13
sd(crabs$BD) #獲得標準差
```

```{r}
#ch16_14
var(crabs$BD)
```

```{r}
#ch16_15
sd(mycar$mpg) #獲得標準差
```

```{r}
#ch16_16
var(mycar$mpg)
```

```{r}
#ch16_17
range(crabs$CW)#列出crabs物件螃蟹甲殼寬度的範圍
```

```{r}
#ch16_18
range(stateUSA$popu)
```

```{r}
#ch16_19
range(mycar$mpg)#列出mycar物件每加侖行駛的距離範圍
```

```{r}
# 20 to 25
x <- c(1,3,5,11,23,33,66,99)
quantile(x)
```

```{r}
#ch16_20
quantile(stateUSA$popu)
```

```{r}
#ch16_21
quantile(crabs$CW) #計算crabs物件螃蟹甲殼寬度的四分衛數
```

```{r}
#ch16_22
quantile(mycar$mpg)
```

```{r}
#ch16_23
quantile(crabs$CW,probs=c(0.1, 0.9)) #計算crabs物件螃蟹甲殼寬度10%和90%的值
```

```{r}
#ch16_24
quantile(stateUSA$popu,probs=c(0.1,0.9))
```

```{r}
#ch16_25
quantile(mycar$mpg,0.1)#計算mycar物件每加侖行駛距離10%的值
```

```{r}
#ch16_26 to 36  
#ch16_25
table(stateUSA$region)  
```

```{r}
#ch16_27
table(crabs$sex)#使用crabs，計算澳洲螃蟹供貨母的實際性別數量
```

```{r}
#ch16_28
table(mycar$am)

regioninfo <- table(stateUSA$region)
regioninfo
class(regioninfo)
```

```{r}
#ch16_29
regioninfo / sum(regioninfo)#計算美國各區實際週數的占比
```

```{r}
#ch16_30
crabsinfo <- table(crabs$sex)
crabsinfo / sum(crabsinfo)
```

```{r}
#ch16_31
carinfo <- table(mycar$am)#計算自排汗手排的占比
carinfo / sum(carinfo)
```

```{r}
#ch16_32
index <- regioninfo == max(regioninfo)
index
names(regioninfo[index])
```

```{r}
#ch16_32_1
index <- carinfo == max(carinfo)
index
names(carinfo)[index]
```

```{r}

#ch16_33

crabsinfo <- table(crabs$sex)
index <- crabsinfo == max(crabsinfo)
index
names(crabsinfo[index]) #計算眾數
```

```{r}
#ch16_34
which.max(regioninfo)
```

```{r}
#ch16_35
which.max(carinfo)#計算眾數
```

```{r}
#ch16_36
which.max(crabsinfo)
```

```{r}
#ch16_37
hist(stateUSA$popu, col="Green")#繪製直方圖
```

```{r}
#ch16_38
hist(crabs$CW, col="Gray", main="Histogram of Crab", 
     xlab="Carapace width", ylab="Counter")
```

```{r}
#ch16_39
hist(mycar$mpg, col="Yellow", main="Histogram of MPG",
     xlab="Mile per Gallon")#繪製直方圖，用黃色
```

```{r}
#ch16_40
hist(mycar$mpg, col="Yellow", main="Histogram of MPG",
     xlab="Mile per Gallon", breaks=3)
```

```{r}
#ch16_41
hist(crabs$CW, col="Gray", main="Histogram of Crab", xlab="Carapace width",
     ylab="Counter",breaks=c(15,25,35,45,55))#繪製直方圖，用灰色，且柱狀區間為15-25 25-35 35-45 45-55

```

```{r}
#ch16_42
dencrabs <- density(crabs$CW)
str(dencrabs)
plot(dencrabs)
```

```{r}
#ch16_43
dencars <- density(mycar$mpg)#建立密度圖
plot(dencars, main="Miles per Gallon")
```

```{r}
#ch16_44
hist(crabs$CW, freq=FALSE)
dencrabs <- density(crabs$CW)
lines(dencrabs)#建立直方圖，再加上密度圖
```

```{r}
#ch16_45
summary(mycar)#解釋物件
```

```{r}
#ch16_46
summary(stateUSA)#使用函數瞭解物件
```

```{r}
#ch16_47
mycar$cyl <- as.factor(mycar$cyl)
mycar$gear <- as.factor(mycar$gear)
summary(mycar)#將物件裡的變數轉換為因子
```

```{r}
#ch16_48
boxplot(mpg ~ cyl, data=mycar)#繪製箱形圖
```

```{r}
#ch16_49
boxplot(mpg ~ am, data=mycar, main="am vs mpg", col="Yellow")#繪製箱型圖，對比前一題，加了名字與改變圖形顏色
```

```{r}
#ch16_50
boxplot(mpg ~ gear, data=mycar, main="gear vs mpg", col="Blue")#應用邏輯同上
```

```{r}
#ch16_51
boxplot(popu ~ region, data=stateUSA,
        main="Region vs Population", col="Green")#應用邏輯同上
```

```{r}
#ch16_52
boxplot(popu ~ region, data=stateUSA,
        main="Region vs Population", col="Green", range=0)#應用邏輯同上，只是將range = 0，以區段直接顯示最大值

names(iris)
```

```{r}
#ch16_53
cor(iris$Sepal.Length, iris$Sepal.Width)#做關聯性分析
```

```{r}
#ch16_54
cor(iris$Petal.Length, iris$Petal.Width)#做關聯性分析
```

```{r}
#ch16_55
cor(iris[-5])#相關係數矩陣，把第五行去掉
```

```{r}
#ch16_56
plot(iris[-5])#相關係數散點圖，把第五行去掉
pairs(iris[-5])#與上題結果一致，因傳入參數皆為數據框
```

```{r}
#ch16_57
names(stateUSA)
cor(stateUSA$popu, stateUSA$area)#做關聯性分析
```

```{r}
#ch16_58
plot(stateUSA[2:3])#抓出第二、三行做相關係數散點圖
```

```{r}
#ch16_59
names(crabs)
cor(crabs[4:8])#抓出第四~第八行做相關係數矩陣
```

```{r}
#ch16_60
mycartable <- with(mycar, table(am, gear))#建立組合表格查看各種可能組合
mycartable
```

```{r}
#ch16_61
myresearch <- matrix(c(20, 72, 80, 28),ncol=2)
rownames(myresearch) <- c("No.Smoking", "Smoking")
colnames(myresearch) <- c("Lung.cancer","Health")#將數據轉換成矩陣
myresearch
```

```{r}
#ch16_62
mytable <- as.table(myresearch)#將矩陣轉成表格資料
class(mytable)

str(myresearch)
str(mytable)
#比較上兩者資料之差異
```

```{r}
#ch16_63
mytable["Smoking","Lung.cancer"]#查看數據
```

```{r}
#ch16_64
mytable["No.Smoking","Health"]#查看數據

```

```{r}
#ch16_65
myresearch.df <- as.data.frame(myresearch)#將矩陣物件轉為數據框
str(myresearch.df)
```

```{r}
#ch16_66
mytable.df <- as.data.frame(mytable)#將表格物件轉為數據框
str(mytable.df)
```


```{r}
#ch16_67
addmargins(mytable, margin=2)#計算列邊際加總
```

```{r}
#ch16_68
addmargins(mytable, margin=1)#計算行邊際加總
```

```{r}
#ch16_69
addmargins(mytable)#計算行與列邊際加總
```

```{r}
#ch16_70
prop.table(mytable)#計算行與列數據占比
```

```{r}
#ch16_71
prop.table(mytable, margin=1)#計算行數據占比

prop.table(mytable, margin=2)#計算列數據占比
```       

---                    

# afterclass        
<pre>
【Open Data】
蔣宗哲老師 - 自行車竊案分析   ex : https://data.taipei/#/  【台北市資料大平台】
 對多欄位資料集以指定欄位的指定條件進行統計
例如:
對台北市自行車竊案資料及計算10月份的竊案總數 (或年分, 或月份, 或時刻)
對多欄位資料集以指定欄為分群進行統計, 所有區域的竊案數
例如:
對台北市自行車竊案資料集計算各地區的竊案總數
描繪統計圖表
折線圖 : 各地區每小時竊案累積數
散佈圖 : 月份vs. 時刻累計竊案數
長條圖 : 各地區竊案累積總數
</pre>
### <b> 大台北自行車竊案</b>

#### <font color=green><b>目的</b></font> :

1. 查詢特定年份、月份、時刻的竊案總數
2. 所有區域的竊案數
3. 每個地區每一時刻的竊案總數
4. 各地區每小時竊案累積數 (統計圖)
5. 月份 vs. 時刻累計竊案數 (統計圖)

```{r}
## 01 下載自行車竊案csv
## 02 準備 input : b.theft
library(foreign)
csvpath <- file.path("bikeTheft.csv")
b.theft <- read.csv(csvpath,sep=",",na="-")
```

```{r}
class(b.theft)   #檢視input 類別
str(b.theft)     #檢視input 結構
length(b.theft[,1])  #檢視input 資料筆數
colnames(b.theft)    #檢視input 資料欄位
```

## 欲分析題目vs data類型現狀
1. 查詢特定年份、月份、時刻的竊案總數  ==> 發生日期整理成date 資料類型,方便用日期函數. 當然也可以substr來拆解年月日
2. 所有區域的竊案數                    ==> 發生地點解析: 如何擷取出來"區"
3. 每個地區每一時刻的竊案總數          ==> 發生時段解析: 比較bikeTheft2.csv 與 bikeTheft2----.csv 之資料內容 ; 建立完整因子
4. 各地區每小時竊案累積數 (統計圖)
5. 月份 vs. 時刻累計竊案數 (統計圖)

```{r}
## 03 預處理
yr <- substr(b.theft$"發生日期",1,3)
mo <- substr(b.theft$"發生日期",4,5)
dy <- substr(b.theft$"發生日期",6,7)
area <- factor(substr(b.theft$"發生地點",4,6))

## 04 資料清理 : 釐清發生時段的完整性,正確性,重複性.... 說明取捨與處理與解釋
s <- sort(unique(b.theft$"發生時段"))      # ' 06-09' 整理 '06-09'
str(b.theft[,"發生時段"])
str(b.theft)
b.theft[,"發生時段"]<- factor(b.theft[,"發生時段"], labels = 1:24)
b.theft <- cbind(b.theft, yr, mo, dy, area)

```

```{r}
## 05 彙整分析的資料集 (input)
colnames(b.theft)<- c("no", "type", "date", "period", "address", "yr", "mo", "dy", "area")
```

```{r}
## 1. 查詢特定年份、月份、時刻的竊案總數
yr_n <- table(b.theft[,"yr"])
mo_n <- table(b.theft[,"mo"])
prd_n <- table(b.theft[,"period"])    #需要更深入討論資料內容,如何處理或解釋
area_n <- table(b.theft[,"area"])
```

```{r}
## 2. 所有區域的竊案數 
barplot(head(sort(area_n),8))
period_n <- table(b.theft[,"period"])
barplot(period_n , horiz = F, col = "violetred")
```

```{r}
## 3. 每個地區每一時刻的竊案總數   
## my.b.theft <- with(b.theft, table(area,發生時段))  ##欄名稱不要用中文
area_period <- with(b.theft, table(area,period))
```

```{r}
## 4. 各地區每小時竊案累積數 (統計圖)
hist(area_n, col="Green",main="區域的竊案數", xlab="竊案數", ylab = "區數") # 每區竊案數直方圖

barplot(head(sort(area_n, decreasing = T),8), width=0.1, space=0.1, main = "xxx", horiz=F )  # 每區竊案數直條圖

str(area_period )
head(area_period )
```

```{r}
## 5. 月份 vs. 時刻累計竊案數 (統計圖)

mo_period <- with(b.theft, table(mo,period))

colors = c("green","orange","brown","darkolivegreen1",
           "darkslategray1","darkviolet","gold","deeppink1",
           "yellowgreen","yellow4","yellow","yellow3")

barplot(mo_period, col = colors, 
        legend.text = sort(unique(b.theft$mo)), 
        args.legend = list(x = "right" ), 
        xlim = c(0,33))
#barplot(Values, main = "total revenue", names.arg = months, xlab = "month", ylab = "revenue", col = colors)

```

## 網路資源
```{r}
## sample from https://www.tutorialspoint.com/r/r_bar_charts.htm
## R colors from http://www.stat.columbia.edu/~tzheng/files/Rcolor.pdf

# Create the input vectors.
colors = c("green","orange","brown")
months <- c("Mar","Apr","May","Jun","Jul")
regions <- c("East","West","North")

# Create the matrix of the values.
Values <- matrix(c(2,9,3,11,9,4,8,7,3,12,5,2,8,10,11), nrow = 3, ncol = 5, byrow = TRUE)

# Give the chart file a name
png(file = "barchart_stacked.png")

# Create the bar chart
barplot(Values, main = "total revenue", names.arg = months, xlab = "month", ylab = "revenue", col = colors)

# Add the legend to the chart
legend("topleft", regions, cex = 1.3, fill = colors)

# Save the file
#dev.off()
```